---
title: "hw2"
output: word_document
date: "2024-06-01"
---

```{r setup, include=FALSE}
knitr::opts_chunk$set(echo = TRUE)
```
## Librerie necessarie
```{r}
library(moments)
library(ggplot2)
library(dplyr)
```

## Funzioni usate nel progetto
### Funzioni per Analisi Univariata

```{r}
# Funzione per le Variabili Quantitative
display_summary_and_var <- function(variabile){
  c(summary(variabile), 
  var = var(variabile, na.rm = T), 
  sd = sd(variabile, na.rm = T),
  sk = skewness(variabile, na.rm = T))
}

# Funzione per le Variabili Qualitative
display_table <- function(variabile, titolo){
  DistAs <- table(variabile)
  DistRe <- prop.table(table(variabile))
  barplot(prop.table(table(variabile)), main = titolo)
  print(rbind(DistAs, DistRe))
}
```

### Funzioni per Analisi Bivariata

```{r}
# Funzione per le Variabili Quantitative
calcolo_cov_cor <- function (variabile_numerica){
  c(cov = cov(variabile_numerica, case$SalePrice), cor = cor(variabile_numerica, case$SalePrice))}

# Funzione per le Variabili Qualitative
calcola_devianza <- function(numerical_var, categorical_var) {
  # Dataframe temporaneo d'appoggio
  data <- data.frame(numerical_var, categorical_var)
  
  # Media generale
  mean_total <- mean(data$numerical_var, na.rm = T)
  
  # Devianza totale
  devianza_totale <- sum((data$numerical_var - mean_total)^2)
  
  # Calcolo della devianza between
  devianza_tra_gruppi <- 0
  livelli <- levels(data$categorical_var)
  for (livello in livelli) {
    gruppo <- data[data$categorical_var == livello, ]
    n <- nrow(gruppo)
    mean_gruppo <- mean(gruppo$numerical_var, na.rm = T)
    devianza_tra_gruppi <- devianza_tra_gruppi + n * (mean_gruppo - mean_total)^2
  }
  
  # Devianza within
  devianza_entro_gruppi <- 0
  for (livello in livelli) {
    gruppo <- data[data$categorical_var == livello,]
    mean_gruppo <- mean(gruppo$numerical_var, na.rm=T)
    devianza_entro_gruppi <- devianza_entro_gruppi + sum((gruppo$numerical_var - mean_gruppo)^2, na.rm=T)
  }
  
  return(list(devianza_totale = devianza_totale, devianza_tra_gruppi = devianza_tra_gruppi, devianza_entro_gruppi = devianza_entro_gruppi, eta2 = (devianza_tra_gruppi/devianza_totale)))
}
```

## Dataset - House Prices
### Analisi bivariata

```{r}
# Caricamento del dataset (da togliere)
case <- read.csv("homework/homework 2/house-prices-advanced-regression-techniques/train.csv")
```

#### Variabile `CentralAir`

```{r}
case$CentralAir <- factor(case$CentralAir)
ggplot(case, aes(x = as.factor(x = CentralAir), y = SalePrice, fill = as.factor(x =CentralAir))) + 
  geom_violin() + geom_boxplot(width=0.2, alpha=1/5) + guides(fill = FALSE)
calcola_devianza(numerical_var = case$SalePrice, categorical_var = case$CentralAir)
```

Il sistema di aria centralizzato non sembra avere una grande influenza sul prezzo, si osserva che le mediane fra i due gruppi sono simili. Si osserva inoltre una maggiore dispersione nelle case del gruppo yes.


#### Variabile `Electrical`

```{r}
case$Electrical <- factor(case$Electrical)
ggplot(case, aes(x = as.factor(x = Electrical), y = SalePrice, fill = as.factor(x = Electrical))) + 
  geom_violin() + geom_boxplot(width=0.2, alpha=1/5) + guides(fill = FALSE)
calcola_devianza(numerical_var = case$SalePrice, categorical_var = as.factor(case$Electrical))
```

Il tipo di sistema elettrico non sembra avere influenza sul prezzo, le mediane dei gruppi sono simili, il gruppo SBrkr cioè il sistema elettrico standard, ha la varianza maggiore, bisogna però notare che è il gruppo con il la maggiore numerosità.


#### Variabile `X1stFlrSF`

```{r}
calcolo_cov_cor(case$X1stFlrSF)
lmodel <- lm(data = case, formula = (X1stFlrSF~SalePrice))
summary(lmodel)
ggplot(data = case , aes(x=log(X1stFlrSF), y=log(SalePrice))) +
  geom_point(shape=1) + geom_smooth(method = 'lm', se = F) 
```

abbiamo un coefficiente di correlazione lineare di circa 0.6, dal modello lineare osserviamo un valore di R^2 di circa 0.366.


#### Variabile `X2ndFlrSF`

```{r}
calcolo_cov_cor(case$X2ndFlrSF)
lmodel <- lm(data = case, formula = (X1stFlrSF~SalePrice))
summary(lmodel)
lmodel_case_con_2_piano <- lm(data = subset(case, X2ndFlrSF != 0), formula = (X2ndFlrSF~SalePrice))
summary(lmodel_case_con_2_piano)

ggplot(data = subset(case, X2ndFlrSF != 0) , aes(x=log(X2ndFlrSF), y=log(SalePrice))) +
  geom_point(shape=1) + geom_smooth(method = 'lm', se = F) 
```

Osserviamo che vi è un discreto numero di case che non ha un secondo piano, plottando i punti vi è una concertazione di punti nell'ascissa 0. Facendo il modello di regressione lineare sia sul set completo che sul subset senza gli zeri si nota che in quest'ultimo il valore di R^2 aumenta quasi del 10%. 


#### Variabile ` lowqualityfinsf`

```{r}
case$LowQualFinSF<- factor(replace(case$LowQualFinSF, (case$LowQualFinSF) > 0, "Non zero"))
calcola_devianza(case$SalePrice, case$LowQualFinSF)
ggplot(case, aes(x = LowQualFinSF, y = SalePrice, fill = as.factor(x = LowQualFinSF))) + 
  geom_violin() + geom_boxplot(width=0.2, alpha=1/5) + guides(fill = F)

```

La maggior parte dei valori è 0, divido in due gruppi uno in cui il valore è diverso da zero e uno in cui è uguale. Dal grafico e dell'analisi della devianza si osserva che le mediane dei due gruppi sono molto vivine tra loro. IL coefficiente eta^2 è quasi zero.


#### Variabile `GrLivArea`

```{r}
calcolo_cov_cor(case$GrLivArea)
lmodel <- lm(data = case, formula = (GrLivArea~SalePrice))
summary(lmodel)
ggplot(data = case , aes(x=log(GrLivArea), y=log(SalePrice))) +
  geom_point(shape=1) + geom_smooth(method = 'lm', se = F) 
```

R^2 vale 0.50 e il coefficiente di correlazione lineare 0.70 dunque vi è una forte correlazione lineare tra le variabili.


#### Variabile `BsmtFullBath`

```{r}
ggplot(case, aes(x = as.factor(x = BsmtFullBath), y = SalePrice, fill = as.factor(x = BsmtFullBath))) + 
  geom_violin() + geom_boxplot(width=0.2, alpha=1/5) + guides(fill = FALSE)
calcola_devianza(numerical_var = case$SalePrice, categorical_var = as.factor(case$BsmtFullBath))
```

La variabile rappresenta i Basement full Bathrooms. La devianza tra i gruppi è bassa, il coefficiente eta^2 vale circa 0.053. Le mediane dei gruppi sono simili. Dal grafico si nota che le case con 0 e 1 bagno hanno una varianza maggiore.



#### Variabile `BsmtHalfBath`

```{r}
ggplot(case, aes(x = as.factor(x = BsmtHalfBath), y = SalePrice, fill = as.factor(x = BsmtHalfBath))) + 
  geom_violin() + geom_boxplot(width=0.2, alpha=1/5) + guides(fill = FALSE) + labs(x = 'numero half bath')
calcola_devianza(numerical_var = case$SalePrice, categorical_var = as.factor(case$BsmtHalfBath))
```

La variabile rappresenta i  Basement half Bathrooms. La devianza tra i gruppi è bassa, eta^2 è quasi 0. Le mediane dei gruppi sono simili. Dal grafico si nota che le case con 0 e 1 bagno hanno una varianza maggiore.


#### Variabile `FullBath`

```{r}
ggplot(case, aes(x = as.factor(x = FullBath), y = SalePrice, fill = as.factor(x = FullBath))) + 
  geom_violin() + geom_boxplot(width=0.2, alpha=1/5) + guides(fill = FALSE) + labs(x = 'numero full bath')
calcola_devianza(numerical_var = case$SalePrice, categorical_var = as.factor(case$FullBath))
```

La variabile rappresenta i  Full bathrooms above grade. La devianza tra i gruppi è alta, eta^2 vale circa 0.34. Dal grafico si nota che il prezzo è influenzato dal numero di full bath above grade, anche la devianza entro i gruppi è alta. 


#### Variabile `HalfBath`

```{r}
ggplot(case, aes(x = as.factor(x = HalfBath), y = SalePrice, fill = as.factor(x = HalfBath))) + 
  geom_violin() + geom_boxplot(width=0.2, alpha=1/5) + guides(fill = FALSE) + labs(x = 'numero half bath above grade')
calcola_devianza(numerical_var = case$SalePrice, categorical_var = as.factor(case$HalfBath))
```

 
La variabile rappresenta gli half Bathrooms above grade. La devianza entro i gruppi è maggiore della devianza tra i gruppi, il coefficiente eta^2 è circa 0.0927. Le case nel gruppo 1 sono quelle che presentano una maggiore varianza.


#### Variabile `BedroomAbvGr`

```{r}
ggplot(case, aes(x = as.factor(x = BedroomAbvGr), y = SalePrice, fill = as.factor(x = BedroomAbvGr))) + 
  geom_violin() + geom_boxplot(width=0.2, alpha=1/5) + guides(fill = FALSE)
calcola_devianza(numerical_var = case$SalePrice, categorical_var = as.factor(case$BedroomAbvGr))
```

Le case con 4 camere da letto sono quelle che presentano la maggiore varianza. La devianza entro i gruppi è maggiore di quella tra i gruppi. il coefficienta eta^2 è circa 0.5866.

#### Variabile `KitchenAbvGr`

```{r}
ggplot(case, aes(x = as.factor(x = KitchenAbvGr), y = SalePrice, fill = as.factor(x = KitchenAbvGr))) + 
  geom_boxplot() + guides(fill = FALSE)
calcola_devianza(numerical_var = case$SalePrice, categorical_var = as.factor(case$KitchenAbvGr))
```

la devianza tra i gruppi è bassa, il coefficiente eta^2 vale circa 0.0199. La correlazione è bassa.


#### Variabile `KitchenQual`

```{r}
ggplot(case, aes(x = as.factor(x = KitchenQual), y = SalePrice, fill = as.factor(x = KitchenQual))) + 
  geom_violin() + geom_boxplot(width=0.2, alpha=1/5) + guides(fill = FALSE)
calcola_devianza(numerical_var = case$SalePrice, categorical_var = as.factor(case$KitchenQual))
```

Il coefficiente eta^2 vale circa 0.457 e dal grafico si nota una correlazione tra il prezzo della casa e la qualità della cucina. Notiamo una maggiore varianza nelle case che hanno una cucina eccellente.


#### Variabile `TotRmsAbvGrd`

```{r}
ggplot(case, aes(x = as.factor(x = TotRmsAbvGrd), y = SalePrice, fill = as.factor(x = TotRmsAbvGrd))) + 
  geom_violin() + geom_boxplot(width=0.2, alpha=1/5) + guides(fill = FALSE)
calcola_devianza(numerical_var = case$SalePrice, categorical_var = as.factor(case$TotRmsAbvGrd))
```

il coefficiente eta^2 vale 0.2991 graficamente osserviamo una chiara correlazione tra il numero delle stanza above grade e il prezzo.


#### Variabile `Functional`

```{r}
ggplot(case, aes(x = as.factor(x = Functional), y = SalePrice, fill = as.factor(x = Functional))) + 
  geom_violin() + geom_boxplot(width=0.2, alpha=1/5) + guides(fill = FALSE)
calcola_devianza(numerical_var = case$SalePrice, categorical_var = as.factor(case$Functional))
```

Il coefficiente eta^2 vale circa 0.165 e la devianza tra i gruppi e molto più bassa della devianza entro i gruppi. Non sembra esserci una correlazione tra l'appartenere ad un gruppo e il prezzo.

#### Variabile `Fireplaces`

```{r}
ggplot(case, aes(x = as.factor(x = Fireplaces), y = SalePrice, fill = as.factor(x = Fireplaces))) + 
  geom_violin() + geom_boxplot(width=0.2, alpha=1/5) + guides(fill = FALSE)
calcola_devianza(numerical_var = case$SalePrice, categorical_var = as.factor(case$Fireplaces))
```

Il coefficiente eta^2 vale 0.2322 la devianza entro i gruppi e la devianza tra i gruppi hhanno lo stesso ordine di grandezza 10^12, sembra esserci correlazione tra le variabili.


#### Variabile `FireplaceQu`

```{r}
ggplot(case, aes(x = as.factor(x = FireplaceQu), y = SalePrice, fill = as.factor(x = FireplaceQu))) + 
  geom_violin() + geom_boxplot(width=0.2, alpha=1/5) + guides(fill = FALSE)
calcola_devianza(numerical_var = case$SalePrice, categorical_var = as.factor(case$FireplaceQu))
```

Il coefficiente eta^2 è circa 0.113, e la devianza tra i gruppi è minore di quella entro i gruppi.


#### Variabile `GarageType`

```{r}
ggplot(case, aes(x = as.factor(x = GarageType), y = SalePrice, fill = as.factor(x = GarageType))) + 
  geom_violin() + geom_boxplot(width=0.2, alpha=1/5) + guides(fill = FALSE)
calcola_devianza(numerical_var = case$SalePrice, categorical_var = as.factor(case$GarageType))
```

Il coefficiente eta^2 è circa  0.2066, sembra esserci correlazione tra le due variabili. IL gruppo che presenta la maggiore varianza è il gruppo delle case con il garage di tipo Attached , si ricordi che questas il gruppo con la numerosità maggiore. 


#### Variabile `GarageYrBlt`

```{r}
cor(case$GarageYrBlt, case$SalePrice, use="complete.obs")
lmodel <- lm(data = case, formula = (GarageYrBlt~SalePrice))
summary(lmodel)
ggplot(data = case , aes(x=log(GarageYrBlt), y=log(SalePrice))) +
  geom_point(shape=1) + geom_smooth(method = 'lm', se = F) 
```

il coefficiente di correlazione lineare vale 0.5, dal modello di regressione lineare osserviamo un valore di  R^2 pari a 0.23.


#### Variabile `GarageFinish`

```{r}
ggplot(case, aes(x = as.factor(x = GarageFinish), y = SalePrice, fill = as.factor(x = GarageFinish))) + 
  geom_violin() + geom_boxplot(width=0.2, alpha=1/5) + guides(fill = FALSE)
calcola_devianza(numerical_var = case$SalePrice, categorical_var = as.factor(case$GarageFinish))

```

il valore di eta^2 è circa 0.3, sembra esserci correlazione tra le variabili. Nel gruppo di case che hanno il garage ultimato si riscontra lamaggiore varianza.
