---
title: "hw2"
output: word_document
date: "2024-06-01"
---

```{r setup, include=FALSE}
knitr::opts_chunk$set(echo = TRUE)
```
## Librerie necessarie
```{r}
library(moments)
library(ggplot2)
library(dplyr)
```

## Funzioni usate nel progetto
### Funzioni per Analisi Univariata

```{r}
# Funzione per le Variabili Quantitative
display_summary_and_var <- function(variabile){
  c(summary(variabile), 
  var = var(variabile, na.rm = T), 
  sd = sd(variabile, na.rm = T),
  sk = skewness(variabile, na.rm = T))
}

# Funzione per le Variabili Qualitative
display_table <- function(variabile, titolo){
  DistAs <- table(variabile)
  DistRe <- prop.table(table(variabile))
  barplot(prop.table(table(variabile)), main = titolo)
  print(rbind(DistAs, DistRe))
}
```

### Funzioni per Analisi Bivariata

```{r}
# Funzione per le Variabili Quantitative
calcolo_cov_cor <- function (variabile_numerica){
  c(cov = cov(variabile_numerica, case$SalePrice), cor = cor(variabile_numerica, case$SalePrice))}

# Funzione per le Variabili Qualitative
calcola_devianza <- function(numerical_var, categorical_var) {
  # Dataframe temporaneo d'appoggio
  data <- data.frame(numerical_var, categorical_var)
  
  # Media generale
  mean_total <- mean(data$numerical_var, na.rm = T)
  
  # Devianza totale
  devianza_totale <- sum((data$numerical_var - mean_total)^2)
  
  # Calcolo della devianza between
  devianza_tra_gruppi <- 0
  livelli <- levels(data$categorical_var)
  for (livello in livelli) {
    gruppo <- data[data$categorical_var == livello, ]
    n <- nrow(gruppo)
    mean_gruppo <- mean(gruppo$numerical_var, na.rm = T)
    devianza_tra_gruppi <- devianza_tra_gruppi + n * (mean_gruppo - mean_total)^2
  }
  
  # Devianza within
  devianza_entro_gruppi <- 0
  for (livello in livelli) {
    gruppo <- data[data$categorical_var == livello,]
    mean_gruppo <- mean(gruppo$numerical_var, na.rm=T)
    devianza_entro_gruppi <- devianza_entro_gruppi + sum((gruppo$numerical_var - mean_gruppo)^2, na.rm=T)
  }
  
  return(list(devianza_totale = devianza_totale, devianza_tra_gruppi = devianza_tra_gruppi, devianza_entro_gruppi = devianza_entro_gruppi, eta2 = (devianza_tra_gruppi/devianza_totale)))
}
```

## Dataset - Credit card customers
### Analisi univariata


#### Variabile `Attrition_Flag`

```{r}
banche$Attrition_Flag <- factor(banche$Attrition_Flag)
display_table(banche$Attrition_Flag, "Attrition_Flag")
```

Si nota che l'83.9% dei dati riguarda clienti esistenti della banca mentre il 16.1% dei dati riguarda clienti persi / clienti passati.


#### Variabile `Customer Age`

```{r}
display_summary_and_var(banche$Customer_Age)
hist(banche$Customer_Age, freq = F, main = "distribuzione età")
boxplot(banche$Customer_Age, horizontal = T)
```

La variabile giguardante l'età dei clienti è una variabile quantitativa, si nota che l'età media del campione è 46.33 e la mediana è 46.00, i valori sono abbastanza vicini infati se si calcola l'indice di asimmetria attraverso la fnuzione skewness() si ottiene un numero prossimo allo zero. Infine dal boxplot si evince che 2 clienti hanno come età dei valori outliers


#### Variabile `Gender`

```{r}
banche$Gender <- factor(banche$Gender)
display_table(banche$Gender, "Gender")
```

La variabile Gender è una variabile qualitativa che presenta le seguenti frequenze relative: si osserva che la frequenza delle donne è leggermente maggiore


#### Variabile `Dependent_count`

```{r}
display_summary_and_var(banche$Dependent_count)
barplot(prop.table(table(banche$Dependent_count)))
```

E' una variabile quantitativa discreta, che ha come minimo 0 e come massimo 5
la media dei valori è 2.346


#### Variabile `Education_level`

```{r}
banche$Education_Level <- factor(banche$Education_Level, levels = c("Unknown","Uneducated","High School", "College", "Graduate", "Post-Graduate", "Doctorate") )
display_table(banche$Education_Level, "Education_level")
```

La variabile Gender è una variabile qualitativa che presenta le seguenti frequenze relative: si osserva che la frequenza maggiore è quella relativa ai clienti "Graduate", del 30.8% e si osserva inoltre che non si conoscono i dati di circa il 15% del nostro campione


#### Variabile `Marital_Status`

```{r}
banche$Marital_Status <- factor(banche$Marital_Status)
banche$Marital_Status <- ordered(banche$Marital_Status, levels = c("Single", "Married", "Divorced", "Unknown"))
display_table(banche$Marital_Status,"Marital_Status")
```

Variabile Character che indica lo stato di relazione della persona che possiede il conto in banca. Vediamo che le categorie più popolari sono "Merried" e "single"


#### Variabile `Income_Category`

```{r}
banche$Income_Category <- factor(banche$Income_Category)
banche$Income_Category <- ordered(banche$Income_Category, levels = c("Less than $40K","$40K - $60K","$60K - $80K","$80K - $120K","$120K +","Unknown"))
display_table(banche$Income_Category, "Income_Category")
```

Anche se la variabile potrebbe essere vista come una variabile Numerica che rappresenta il reddito diviso in classi, questa ci viene invece fornita come variabile Character che verrà ordinata a mano.
La "Classe" più comune è "Less than $40K" e la più rara "$120K +".


#### Variabile `Card_Category`

```{r}
banche$Card_Category <- factor(banche$Card_Category)
banche$Card_Category <- ordered(banche$Card_Category, levels = c("Blue","Silver","Gold","Platinum"))
display_table(banche$Card_Category, "Card_Category")
```

E' una variabile Character che indica la categoria di carta del della persona che possiede il conto. Considerando che i "livelli" di una carta di credito si spostano generalmente da bronzo fino a platino si riordiniamo i livelli prima di continuare le osservazioni (nel nostro caso il "Bronzo" corrisponderà al "Blue")
Le carte rilasciate sono quasi esclusivamente del tipo "Blue".


#### Variabile `Months_on_book`

```{r}
display_summary_and_var(banche$Months_on_book)
hist(banche$Months_on_book, breaks = c(3*0:20), probability = T)
curve(dnorm(x,mean(banche$Months_on_book, na.rm = T), sd(banche$Months_on_book, na.rm = T)),add = T)
abline(v = median(banche$Months_on_book, na.rm = T),lwd = 2, col = "red")
abline(v = mean(banche$Months_on_book, na.rm = T),lwd = 2, col = "green")

```

Variabile di tipo Quantitativo che indica il numero di mesi che che un cliente ha passato come cliente della Banca
Vediamo che è presente un picco tra 33 e 36 che va ben sopra la gaussiana costruita con Media e SD della distribuzione.
Moda e Mediana sono estremamente vicine.


#### Variabile `Total_Relationship_Count`

```{r}
display_summary_and_var(banche$Total_Relationship_Count)
hist(banche$Total_Relationship_Count, breaks = c(0:7)+0.5,ylim= c(0,0.26), probability = T)
abline(v = median(banche$Total_Relationship_Count, na.rm = T),lwd = 2, col = "red")
abline(v = mean(banche$Total_Relationship_Count, na.rm = T),lwd = 2, col = "green")
```

E' una variabile numerica che rappresenta il numero totale di prodotti della banca posseduto dal utente.
Raramente i clienti possiedono solo una o due carte e si nota che, anche se la moda è 3, sia media che mediana sono vicine al 4.


#### Variabile `month_inactive`

```{r}
banche$Months_Inactive_12_mon <-factor(banche$Months_Inactive_12_mon)
display_table(banche$Months_Inactive_12_mon, titolo = 'Month inactive 12 month')
```

Si osserva una maggiore concentrazione di valori in 2 e 3
presenta solamente valori da 1 a 6 quindi verrà trattata come una variabile categoriale


#### Variabile `contacts count 12 month`

```{r}
banche$Contacts_Count_12_mon <- factor(banche$Contacts_Count_12_mon)
display_table(banche$Contacts_Count_12_mon, titolo = 'contacts 12 month')
```

Anche qui si osserva una maggiore concentrazione di valori maggiore in 2 e 3, questa variabile è meno assimetrica della precedente
presenta solamente valori da 1 a 6 quindi verrà trattata come una variabile categoriale


#### Variabile `credit limit`

```{r}
display_summary_and_var(banche$Credit_Limit)
hist(banche$Credit_Limit, freq = T, main = "distribuzione credito limite")
```

Si osserva una forte asimetria nella distribuzione, la media è di circa 8631 mentre la mediana di 4549


#### Variabile `total revolving bal`

```{r}
display_summary_and_var(banche$Total_Revolving_Bal)
hist(banche$Total_Revolving_Bal, freq = T, main = "Total Revolving Bal")
boxplot(banche$Total_Revolving_Bal, horizontal = T)
```

Si osserva che la moda è 0


#### Variabile `avg open to buy`

```{r}
display_summary_and_var(banche$Total_Revolving_Bal)
hist(banche$Avg_Open_To_Buy ,freq = T, main = "distribuzione avg_open_to_buy")
```

distribuzione asimetrica concentrata a sinistra


#### Variabile `Total_Amt_Chng_Q4_Q1`

```{r}
display_summary_and_var(banche$Total_Amt_Chng_Q4_Q1)
hist(banche$Total_Amt_Chng_Q4_Q1, freq = F, main = "Distribuzione Total_Amt_Chng_Q4_Q1")
boxplot(banche$Total_Amt_Chng_Q4_Q1, horizontal = T)
```

La variabile Total_Amt_Chng_Q4_Q1 è quantitativa e rappresenta il cambiamento nell'importo totale delle transazioni tra il quarto trimestre e il primo trimestre. La distribuzione ha una skewness positiva, indicando una coda lunga a destra. Questo significa che la maggior parte dei clienti ha avuto cambiamenti minori, con pochi clienti che hanno avuto grandi aumenti nell'importo delle transazioni.


#### Variabile `Total_Trans_Amt`

```{r}
display_summary_and_var(banche$Total_Trans_Amt)
hist(banche$Total_Trans_Amt, freq = F, main = "Distribuzione Total_Trans_Amt")
boxplot(banche$Total_Trans_Amt, horizontal = T)
```

La variabile Total_Trans_Amt è quantitativa e rappresenta l'importo totale delle transazioni. Anche questa variabile ha una skewness positiva, indicando che la maggior parte dei clienti ha un importo totale delle transazioni relativamente basso, con alcuni che hanno importi significativamente più alti.


#### Variabile `Total_Trans_Ct`

```{r}
display_summary_and_var(banche$Total_Trans_Ct)
hist(banche$Total_Trans_Ct, freq = F, main = "Distribuzione Total_Trans_Ct")
boxplot(banche$Total_Trans_Ct, horizontal = T)
```

La variabile Total_Trans_Ct è quantitativa e rappresenta il numero totale delle transazioni. La distribuzione mostra una skewness positiva, indicando che la maggior parte dei clienti effettua un numero relativamente basso di transazioni, mentre pochi clienti effettuano un numero molto alto di transazioni.


#### Variabile `Total_Ct_Chng_Q4_Q1`

```{r}
display_summary_and_var(banche$Total_Ct_Chng_Q4_Q1)
hist(banche$Total_Ct_Chng_Q4_Q1, freq = F, main = "Distribuzione Total_Ct_Chng_Q4_Q1")
boxplot(banche$Total_Ct_Chng_Q4_Q1, horizontal = T)
```

La variabile Total_Ct_Chng_Q4_Q1 rappresenta il cambiamento nel numero totale delle transazioni tra il quarto trimestre e il primo trimestre. Anche questa variabile mostra una skewness positiva, indicando una coda lunga a destra. La maggior parte dei clienti ha avuto cambiamenti minori nel numero di transazioni, con pochi che hanno avuto grandi aumenti.


#### Variabile `Avg_Utilization_Ratio`

```{r}
display_summary_and_var(banche$Avg_Utilization_Ratio)
hist(banche$Avg_Utilization_Ratio, freq = F, main = "Distribuzione Avg_Utilization_Ratio")
boxplot(banche$Avg_Utilization_Ratio, horizontal = T)
```

La variabile Avg_Utilization_Ratio è quantitativa e rappresenta il rapporto medio di utilizzo della carta di credito. La distribuzione ha una skewness positiva, indicando che la maggior parte dei clienti utilizza una piccola porzione del proprio credito disponibile, con pochi che utilizzano una grande porzione.



## Dataset - House Prices

### Analisi univariata


```{r}
# Caricamento del dataset (da togliere)
case <- read.csv("~/Documents/UNI/2_anno_23_24/Analytics/6_HW2/Dati/train.csv")
```



#### Variabile `MSSubClass`

```{r}
case$MSSubClass <- factor(replace(case$MSSubClass, is.na(case$MSSubClass), "Non Presente"))
display_table(case$MSSubClass, "Subclassi")
```

Una Variabile Qualitativa che descrive il tipo di abitazione della proprietà in vendita.
Questi tipi di abitazione sono in totale 16 e vengono indicati, per brevità, usando dei numeri. I numeri delle classi non possono essere quindi usati per calcolare medie o mediane.
La variabile non è ben distribuita, infatti solo le classi "20" e "60" comprendono il 57.20% delle osservazioni totali. La classe meno presente è invece "40" con solo 4 osservazioni totali (<0.3%).


#### Variabile `MSZoning`

```{r}
case$MSZoning <- factor(replace(case$MSZoning, is.na(case$MSZoning), "Non Presente"))
display_table(case$MSZoning,"Classificazione della Proprietà")
```

Una Variabile Quantitativa che indica il tipo di classificazione della proprietà in vendita.
Sono presenti un totale di 5 diversi tipi indicati con una sigla di al più 2 lettere.
La variabile non è distribuita uniformemente con "RL" (Residenziale a bassa densità) che comprende il 78.73% delle osservazioni totali. La classe meno presente è "C" (Commerciale) che viene vista sole 10 volte (<0.7%).


#### Variabile `LotFrontage`

```{r}
display_summary_and_var(case$LotFrontage)
hist(case$LotFrontage, probability = T, breaks =c(5*0:64),col = "gray", main = "Quantità di strada in piedi collegata alla proprietà")
abline(v = median(case$LotFrontage, na.rm = T),lwd = 1, col = "red")
abline(v = mean(case$LotFrontage, na.rm = T),lwd = 1)
```

Variabile Quantitativa che salva la quantità di strada a contatto con la proprietà.
Sono presenti in questo caso 259 valori mancanti.
I valori di essa vanno da un minimo di 21 ad un massimo di 313. Con questi ultimi che sono valori estremi per questa variabile essendo ogni altro valore assunto da essa minore di 200.
Media e Mediana sono molto vicine, entrambe a circa 70. Si nota infatti che la Skewness è in questo caso molto bassa a 2.1 . Dal grafico vediamo che il picco di valori si trova nel range 55-80, che contiene sia il primo che terzo Quantile.


#### Variabile `LotArea`

```{r}
display_summary_and_var(case$LotArea)
hist(case$LotArea, probability = T, breaks = c(1250*0:176)+1000,col = "gray", main = "Area della Proprietà")
abline(v = median(case$LotArea, na.rm = T),lwd = 1, col = "red")
abline(v = mean(case$LotArea, na.rm = T),lwd = 1)

#LotArea: Senza valori estremi 
Area <- case[case$LotArea < 100000,]
hist(Area$LotArea, probability = T, breaks = c(1250*0:60)+1000,col = "gray", main = "Area della Proprietà")
abline(v = median(Area$LotArea, na.rm = T),lwd = 1, col = "red")
abline(v = mean(Area$LotArea, na.rm = T),lwd = 1)
```

Variabile Quantitativa che indica l'area della proprietà. Ha un range di valori molto alto dovuto principalmente alla presenza di valori estremi che arrivano ad un massimo di 2.152450e+05. 
La gran parte delle osservazioni rimane sotto i 25000 metri quadrati con un alta concentrazione tra 7500 e 11600. Media e mediana molto vicine tra loro e skewness, infatti, molto bassa soprattutto rispetto ai valori che assume "LotArea". Si nota che i valori estremi che va variabile assume sono riflessi in una varianza e deviazione standard elevati.


#### Variabile `Street`

```{r}
case$Street <- factor(replace(case$Street, is.na(case$Street), "Non Presente"))
display_table(case$Street, "Tipo di strada di accesso")
```

Variabile Qualitativa che indica il tipo di strada di accesso alla proprietà.
Sono presenti solo due tipi di Strada di accesso e il 99.59% delle osservazioni è del tipo "Pave".


#### Variabile `Alley`

```{r}
case$Alley <- factor(replace(case$Alley, is.na(case$Alley), "Non Presente"))
display_table(case$Alley, "Tipo di Vicolo di accesso")
```

Variabile Qualitativa che indica il tipo del vicolo di accesso alla proprietà.
Vediamo che il 93.77% delle abitazioni non presenta un vicolo di accesso mentre le restanti lo hanno o pavimentato o in ghiaia.


#### Variabile `LotShape`

```{r}
case$LotShape <- factor(replace(case$LotShape, is.na(case$LotShape), "Non Presente"))
case$LotShape <- ordered(case$LotShape,levels = c("Reg","IR1","IR2","IR3"))
display_table(case$LotShape, "Forma della Proprietà")
```

Variabile Qualitativa che descrive la forma generale della proprietà. Sono presenti 4 tipi di forma che vanno da quella "Regolare" a "IR3", ovvero altamente irregolare.
La forma più comune è quella "Regolare" che viene osservata più spesso delle tre forme Irregolari combinate.


#### Variabile `LandContour`

```{r}
case$LandContour <- factor(replace(case$LandContour, is.na(case$LandContour), "Non Presente"))
case$LandContour <- ordered(case$LandContour,levels = c("Low","Lvl","Bnk","HLS"))
display_table(case$LandContour,"Rilievi")
```

Variabile Qualitativa che descrive i rilievi presenti sulla proprietà dividendoli in 4 possibili categorie.
Questo è un alto caso in cui una di queste categorie comprende un numero estremamente elevato di osservazioni rispetto alle altre. "Lvl", ovvero "a livello con il terreno", comprende quasi il 90% delle proprietà osservate.


#### Variabile `Utilities`

```{r}
case$Utilities <- factor(replace(case$Utilities, is.na(case$Utilities), "Non Presente"))
display_table(case$Utilities, "Utenze Domestiche")
```

Variabile qualitativa che descrive le utenze domestiche presenti nella proprietà.         
Dei 4 valori della variabile possibili sono solo presenti "AllPub" e "NoSeWa". 
"NoSeWa" è stata inoltre osservata solo una volta (<0.1%)


#### Variabile `LotConfig`

```{r}
case$LotConfig <- factor(replace(case$LotConfig, is.na(case$LotConfig), "Non Presente"))
case$LotConfig <- ordered(case$LotConfig, levels = c("Inside","Corner","CulDSac","FR2","FR3"))
display_table(case$LotConfig, "Particella catastale")
```

Variabile Qualitativa che descrive il tipo della particella catastale.
"Inside" è il valore più comune della variabile e corrisponde al 72% delle osservazioni totali. "FR3", invece, è presente solo 4 volte. 


#### Variabile `LandSlope`

```{r}
case$LandSlope <- factor(replace(case$LandSlope, is.na(case$LandSlope), "Non Presente"))
display_table(case$LandSlope, "Pendenza")
```

Variabile Qualitativa che descrive la pendenza del terreno su cui è costruita la proprietà dividendola in 3 possibili valori dal Gentile ("Gtl") al Severo ("Sev").
Il valore più visto è "Gtl" con il 94.65% delle osservazioni.


#### Variabile `Neighborhood`

```{r}
case$Neighborhood <- factor(replace(case$Neighborhood, is.na(case$Neighborhood), "Non Presente"))
display_table(case$Neighborhood,"Locazione")
```

Variabile Qualitativa che descrive la locazione della proprietà in Ames city.
In questo caso abbiamo 25 possibili valori per questa variabile con NAmes il più frequente a 15.43% delle osservazioni e Blueste il meno a sole 2 ossecrazioni (<0.2%).


#### Variabile `Condition1`

```{r}
case$Condition1 <- factor(replace(case$Condition1, is.na(case$Condition1), "Non Presente"))
display_table(case$Condition1, "Punti di Interesse 1")
```

Variabile Qualitativa che indica se la proprietà è vicina a uno tra 8 tipi di punti di interesse o se è lontana da tutti essi, questo è il caso "Norm".
Il valore più comune è "Norm" con l'86.3% dei dati osservati.


#### Variabile `Condition2`

```{r}
case$Condition2 <- factor(replace(case$Condition2, is.na(case$Condition2), "Non Presente"))
display_table(case$Condition2, "Punti di Interesse 2")
```

Variabile Qualitativa che indica la vicinanza della abitazione a ulteriori punti di interesse.
"Norm" rimane il valore della variabile più comune con adesso il 98.97% di tutte le osservazioni mentre gli altri valori ne hanno, in totale, solo 15. 
Essedo presenti solo 2 variabili che mi indicano la vicinanza a punti di interesse,non possiamo sapere se le 15 abitazioni che sono vicine a 2 punti di interesse non siano vicine anche a 3 o più di essi.


#### Variabile `BldgType`

```{r}
case$BldgType <- factor(replace(case$BldgType, is.na(case$BldgType), "Non Presente"))
display_table(case$BldgType, "Tipo di Abitazione")
```

Variabile Qualitativa che descrive che tipo di abitazione è quella in vendita.
Il gruppo più comune è quello delle abitazioni da Singola Famiglia ("1Fam") con l'83.56% delle osservazioni totali


#### Variabile `HouseStyle`

```{r}
case$HouseStyle <- factor(replace(case$HouseStyle, is.na(case$HouseStyle), "Non Presente"))
case$HouseStyle <- ordered(case$HouseStyle, levels = c("1Story","1.5Fin","1.5Unf","2Story","2.5Fin","2.5Unf","SFoyer","SLvl"))
display_table(case$HouseStyle, "Stile della casa")
```

Variabile Qualitativa che descrive lo stile o tipo dell’edificio.
Vediamo che edifici con mezzi piani sono molto più rari e che gli edifici con meno piani sono più numerosi. La moda è infatti il gruppo "1Story", al 49.72% delle osservazioni totali, seguito da "2Story", al 30.47%. "2.5Fin" e "2.5Unf" sono invece i più rari.


#### Variabile `OverallQual`

```{r}
display_summary_and_var(case$OverallQual)
hist(case$OverallQual, probability = T,breaks= c(0:10)+0.5,col = "gray", main = "Qualità della casa")
abline(v = median(case$OverallQual, na.rm = T),lwd = 1, col = "red")
abline(v = mean(case$OverallQual, na.rm = T),lwd = 1)
```

Variabile Quantitativa che descrive la qualità dei materiali e della finitura della casa in una scala di interi che va da 1 a 10. Può anche essere vista come una variabile Qualitativa ordinabile divisa in 10 classi.
Si nota che la maggior parte delle case si trova della fascia che va da "Avarege" (5) a "Good" (7). Con media e mediana entrambe vicino a "Above Avarege" (6). La Skewness è infatti bassa a 0.216721.


#### Variabile `OverallCond`

```{r}
display_summary_and_var(case$OverallCond)
hist(case$OverallCond, probability = T,breaks= c(0:10)+0.5,col = "gray", main = "Condizione della casa")
abline(v = median(case$OverallCond, na.rm = T),lwd = 1, col = "red")
abline(v = mean(case$OverallCond, na.rm = T),lwd = 1)
```

"OverallCond" è una Variabile Quantitativa che descrive le condizioni in cui si trova l'abitazione in una scala di interi che va da 1 a 10. Come "OverallQual", può anche essere vista come una variabile Qualitativa ordinabile divisa in 10 classi.
Si vede anche dal grafico che la moda è "5" con più del 50%delle osservazioni.
Si nota che media e mediana non sono veramente vicine, infatti la Skewness è 0.6923552 che, considerato che il range di valori è 1-10, non è bassa.


#### Variabile `YearBuilt`

```{r}
display_summary_and_var(case$YearBuilt)
hist(case$YearBuilt, probability = T,breaks= c(5*0:28)+1870,col = "gray", main = "Anno di Costruzione")
abline(v = median(case$YearBuilt, na.rm = T),lwd = 1, col = "red")
abline(v = mean(case$YearBuilt, na.rm = T),lwd = 1)
```

Variabile Quantitativa che descrive l'anno in cui le abitazioni sono state costruite.
Il range va dal 1872 fino il 2010 con una quantità di case costruite maggiore all'avanzare degli anni.
Si nota che il picco è avvenuto nei primi anni del 2000 e che tra il 1980 e 1990, durante la recessione globale, è avvenuto un forte calo nella costruzione di nuovi edifici. Questo anche maggiore dei cali avvenuti durante le guerre mondiali.
Media e Mediana sono vicine mentre la Deviazione Standard e Varianza non sono basse.


#### Variabile `YearRemodAdd`

```{r}
display_summary_and_var(case$YearRemodAdd)
hist(case$YearRemodAdd, probability = T,col = "gray", main = "Anno di Ammodernamento")
abline(v = median(case$YearRemodAdd, na.rm = T),lwd = 1, col = "red")
abline(v = mean(case$YearRemodAdd, na.rm = T),lwd = 1)
```

La Variabile è quantitativa e indica l'anno di ammodernamento dell'abitazione
si nota che la media e la varianza sono diverse con una differenza di 10 anni


#### Variabile `RoofStyle`

```{r}
case$RoofStyle <- factor(case$RoofStyle)
display_table(case$RoofStyle, "RoofStyle")
```

Variabile qualitativa categoriale con 6 diverse categorie, 
la maggior parte delle case nel campione presenta un tetto di tipo "Gable"


#### Variabile `RoofMatl`

```{r}
case$RoofMatl <- factor(case$RoofMatl)
display_table(case$RoofMatl, "RoofMatl")
```

Variabile qualitativa categoriale con 8 diverse categorie, la maggior parte delle case (ben il 98.2%) nel campione presenta il tetto in materiale "CompShg" con le frequenze percentuali degli altri materiali che non raggiungono nemmeno l'1%


#### Variabile `Exterior1st`

```{r}
case$RoofMatl <- factor(case$Exterior1st)
display_table(case$Exterior1st, "Frequenza materiale esterno")
```

Variabile qualitativa categoriale con 15 diverse categorie, la maggior parte delle case nel campione presenta una finitura esterna in vinile che ha una frequenza di 35.3%


#### Variabile `Exterior2nd`

```{r}
case$RoofMatl <- factor(case$Exterior2nd)
display_table(case$Exterior2nd, "Frequenza materiale esterno")
```

Variabile qualitativa categoriale con 16 diverse categorie, la maggior parte delle case nel campione presenta una seconda finitura esterna in vinile che ha una frequenza di 34.5%


#### Variabile `MasVnrType`

```{r}
case$RoofMatl <- factor(case$MasVnrType)
display_table(case$MasVnrType, "MasVnrType")
```

Variabile qualitativa categoriale con 4 diverse categorie, la maggior parte delle case nel campione (59.5%) non ha nessun tipo di rivestimento in  muratura esterno mentre il materiale più utilizzato è il Brick Face


#### Variabile `MasVnrArea`

```{r}
display_summary_and_var(case$MasVnrArea)
hist(case$MasVnrArea, freq = F, main = "distribuzione area finitura")
# senza gli zeri
MasVnrArea0 <- na.omit(case[case$MasVnrArea > 0, "MasVnrArea"])
display_summary_and_var(MasVnrArea0)
hist(MasVnrArea0, breaks = 16, freq = F, main = "distribuzione area finitura non nulla")
boxplot(MasVnrArea0, horizontal = T)
```

Si nota che la maggior parte delle case non ha una finitura esterna i seguenti grafici indicano la distribuzione dell'area del MasVnr delle case che effettivamente hanno una MasVnr.
Si nota una coda destra piuttosto lunga, con un numero valori outlier elevato infatti l'indice di asimmetria è di 2.088.


#### Variabile `ExterQual`

```{r}
case$ExterQual <- factor(case$ExterQual, levels = c("Fa","TA","Gd","Ex"))
levels(case$ExterQual) <- c("Fair","Average/Typical","Good","Excellent")
display_table(case$ExterQual, "qualità del materiale esterno")
```

variabile qualitativa categoriale con 4 diverse categorie, si è scelto di riordinare i fattori nel seguente ordine: "Fair","Average/Typical","Good","Excellent" la maggior parte delle case nel campione (62%) ha qualità dei materiali esterni Average/Typical


#### Variabile `ExterCond`

```{r}
case$ExterCond <- factor(case$ExterCond, levels = c("Po","Fa","TA","Gd","Ex"))
levels(case$ExterCond) <- c("Poor","Fair","Average/Typical","Good","Excellent")
display_table(case$ExterCond, "condizione del materiale esterno")
```

Analogamente alle variabili precedenti, variabile qualitativa categoriale con 5 diverse categorie, si è scelto di riordinare i levels nel seguente ordine: "Poor","Fair","Average/Typical","Good","Excellent" la maggior parte delle case nel campione (87.8%) ha condizione dei materiali esterni Average/Typical


#### Variabile `Foundation`

```{r}
case$Foundation <- factor(case$Foundation)
display_table(case$Foundation, "materiale fondamenta")
```

Variabile qualitativa categoriale con 6 diverse categorie, la maggior parte delle case nel campione (44.3%) ha le fondamenta in Poured Contrete


#### Variabile `BsmtQual`

```{r}
case$BsmtQual <- factor(case$BsmtQual, levels = c("Po","Fa","TA","Gd","Ex"))
levels(case$BsmtQual) <- c("Poor","Fair","Average/Typical","Good","Excellent")
display_table(case$BsmtQual, "altezza del seminterrato")
```

Analogamente alle variabili precedenti, variabile qualitativa categoriale con 5 diverse categorie,  si è scelto di riordinare i levels nel seguente ordine: "Poor","Fair","Average/Typical","Good","Excellent" la maggior parte delle case nel campione (45.6%) ha altezza del seminterrato Average/Typical


#### Variabile `BsmtCond`

```{r}
case$BsmtCond <- factor(case$BsmtCond, levels = c("Po","Fa","TA","Gd","Ex"))
levels(case$BsmtCond) <- c("Poor","Fair","Average/Typical","Good","Excellent")
display_table(case$BsmtCond, "condizioni del seminterrato")
```

Analogamente alle variabili precedenti, variabile qualitativa categoriale con 5 diverse categorie,  si è scelto di riordinare i levels nel seguente ordine: "Poor","Fair","Average/Typical","Good","Excellent" la maggior parte delle case nel campione (ben il 92.1%) ha condizione del seminterrato Average/Typical


#### Variabile `BsmtExposure`

```{r}
case$BsmtExposure <- factor(case$BsmtExposure, levels = c("No", "Mn", "Av", "Gd"))
display_table(case$BsmtExposure, "esposizione del seminterrato")
```

Variabile qualitativa categoriale con 4 diverse categorie, la maggior parte delle case nel campione (67%) non ha il seminterrato esposte all'esterno


#### Variabile `BsmtFinType1`

```{r}
case$BsmtFinType1 <- factor(case$BsmtFinType1, levels = c("Unf", "LwQ", "Rec", "BLQ", "ALQ", "GLQ"))
display_table(case$BsmtFinType1, "finitura dell'area del seminterrato")
```

Variabile qualitativa categoriale con 6 diverse categorie, la maggior parte delle case nel campione (30.2%) ha il piano seminterrato non finito (grezzo) seguito da una percentuale del 29.4% di case che hanno il seminterrato abitabile con una Buona qualità.


#### Variabile `BsmtFinSF1`

```{r}
display_summary_and_var(case$BsmtFinSF1)
hist(case$BsmtFinSF1, freq = F, main = "distribuzione area finitura")

## si nota che la maggior parte delle case ha il seminterrato incompleto
# i seguenti grafici indicano la distribuzione dell'area di seminterrato delle case che effettivamente hanno il seminterrato completo

BsmtFinSF1_0 <- na.omit(case[case$BsmtFinSF1 > 0 & case$BsmtFinSF1 < max(case$BsmtFinSF1), "BsmtFinSF1"])
display_summary_and_var(BsmtFinSF1_0)
hist(BsmtFinSF1_0, freq = F, main = "distribuzione senza valore outlier")
curve(dnorm(x,mean(BsmtFinSF1_0), sd(BsmtFinSF1_0)),add = T)
boxplot(BsmtFinSF1_0, horizontal = T)
```

Si nota una coda destra piuttosto lunga, con un numero valori outlier elevato infatti l'indice di asimmetria è di 2.298795 in particolare un valore massimo è di molto superiore alla media togliendo il valore elevato si comprende che la distribuzione segue l'andmento di una gaussiana


#### Variabile `BsmtFinType2`

```{r}
case$BsmtFinType2 <- factor(case$BsmtFinType2, levels = c("Unf", "LwQ", "Rec", "BLQ", "ALQ", "GLQ"))
display_table(case$BsmtFinType2, "finitura dell'area del seminterrato")
```

Variabile qualitativa categoriale con 6 diverse categorie, analogamente alla precedente


#### Variabile `BsmtFinSF2`

```{r}
display_summary_and_var(case$BsmtFinSF2)
hist(case$BsmtFinSF2, freq = F, main = "distribuzione area finitura")

## si nota che la maggior parte delle case ha il seminterrato incompleto
# i seguenti grafici indicano la distribuzione dell'area di seminterrato delle case che effettivamente hanno il seminterrato completo

BsmtFinSF2_0 <- na.omit(case[case$BsmtFinSF2 > 0 & case$BsmtFinSF2 < max(case$BsmtFinSF2), "BsmtFinSF1"])
display_summary_and_var(BsmtFinSF2_0)
hist(BsmtFinSF2_0, freq = F, main = "distribuzione senza valore outlier")
curve(dnorm(x,mean(BsmtFinSF2_0), sd(BsmtFinSF2_0)),add = T)
boxplot(BsmtFinSF2_0, horizontal = T)
```

Variabile analoga alla precedente


#### Variabile `BsmtUnfSF`

```{r}
display_summary_and_var(case$BsmtUnfSF)
hist(case$BsmtUnfSF, freq = F, main = "distribuzione superficie incompleta seminterrato")
```

Si nota una coda destra leggermente allungata, con un numero valori outlier elevato infatti l'indice di asimmetria è di 0.919


#### Variabile `TotalBsmtSF`

```{r}
display_summary_and_var(case$TotalBsmtSF)
hist(case$TotalBsmtSF, freq = F, main = "distribuzione superficie incompleta seminterrato")
boxplot(case$TotalBsmtSF, horizontal = T)
#
superficie0 <- na.omit(case[case$TotalBsmtSF < max(case$TotalBsmtSF), "TotalBsmtSF"])
display_summary_and_var(superficie0)
hist(superficie0, freq = F, main = "distribuzione senza valore outlier")
boxplot(superficie0, horizontal = T)
```

Si nota una coda destra piuttosto lunga, con un numero valori outlier elevato, in particolare un valore massimo molto elevato e distante dalla media per una migliore visualizzaœone del grafico rimuovo questo valore


#### Variabile `Heating`

```{r}
case$Heating <- factor(case$Heating)
display_table(case$Heating, "Frequenza tipologia di riscaldamento")
```

Variabile qualitativa categoriale con 6 diverse categorie, la maggior parte delle case nel campione (ben il 97.8%) ha utilizza un sistema di riscaldamento di tipo "Gas forced warm air furnace"


#### Variabile `HeatingQC`

```{r}
case$HeatingQC <- factor(case$HeatingQC, levels = c("Po","Fa","TA","Gd","Ex"))
levels(case$HeatingQC) <- c("Poor","Fair","Average/Typical","Good","Excellent")
display_table(case$HeatingQC, "Qualità e condizione del riscaldamento")
```

analogamente alle variabili precedenti, variabile qualitativa categoriale con 5 diverse categorie, si è scelto di riordinare i levels nel seguente ordine: "Poor","Fair","Average/Typical","Good","Excellent" la maggioranza delle case nel campione (50.7%) ha una eccellente qualità e condizione del riscaldamento


#### Variabile `CentralAir`

```{r}
case$CentralAir <- factor(case$CentralAir)
display_table(case$CentralAir, titolo = 'central air conditioning')
```

Si osserva che il 93% circa delle case ha il central air conditioning.


#### Variabile `Electrical`

```{r}
case$Electrical <- factor(case$Electrical)
display_table(case$Electrical, titolo = 'sistema elettrico')
```

Vi sono 4 tipi diversi, il 91% delle case ha il circuito standard, il restante 9% si dovide negli altri tre tipi. il 6% è rappresentato dal tipo FuseA


#### Variabile `X1stFlrSF`

```{r}
display_summary_and_var(case$X1stFlrSF)
hist(case$X1stFlrSF, probability = T, main = 'superficie primo piano')
```

La maggior parte delle case si trova nel range 800-1200 piedi quadrati


#### Variabile `X2ndFlrSF`

```{r}
display_summary_and_var(case$X2ndFlrSF)
hist(case$X2ndFlrSF, probability = T, main = 'superficie secondo piano')
# solo le case che hanno solo il secondo piano:
display_summary_and_var(subset(case$X2ndFlrSF, case$X2ndFlrSF != 0))
hist(subset(case$X2ndFlrSF, case$X2ndFlrSF != 0), main = 'istogramma case con un secondo piano', probability = T)
```

La maggior parte delle case (il 56 %) non possiede un secondo piano, prendendo in considerazione solo quelle che lo hanno osserviamo una media di 776 ft^2 e una mediana di 776 ft^2


#### Variabile `LowQualFinSF`

```{r}
display_summary_and_var(case$LowQualFinSF)
hist(case$LowQualFinSF, prob = T, main = 'low quality finished square feet')
length(case$LowQualFinSF[case$LowQualFinSF == 0])
```

Si osserva che 1434 case su 1460 hanno 0 low quality finished square feet


#### Variabile `GrLivArea`

```{r}
display_summary_and_var(case$GrLivArea)
hist(case$GrLivArea, probability = T)
boxplot(case$GrLivArea)
points(mean(case$GrLivArea), col = 'red')
```

Usando il boxplot vediamo che la media è vicina alla mediana (intorno a 1500) e che vi è una bassa varianza, tuttavia sono presenti molti outliers che hanno più 3000 piedi quadrati di superficie abitablie sopra il suolo


#### Variabile `BsmtFullBath`

```{r}
case$BsmtFullBath <- factor(case$BsmtFullBath)
display_table(case$BsmtFullBath, titolo = 'Basement full bath')
```

Presenta solo i caratteri 0, 1 , 2 e 3. il 59% delle case ha 0, il 40% 1


#### Variabile `BsmtHalfBath`

```{r}
case$BsmtHalfBath <- factor(case$BsmtHalfBath)
display_table(case$BsmtHalfBath, titolo = 'Basement half bath')
```

Presenta i caratteri 0, 1 e 2, il 94% delle case ha 0, il 5% 1


#### Variabile `BedroomAbvGr`

```{r}
case$BedroomAbvGr <- factor(case$BedroomAbvGr)
display_table(case$BedroomAbvGr, titolo = 'Bedroom above grade')
```

Numero camere sopra il livello del suolo, non include le camerdel basement.
Il 55% delle case ne ha 3. 


#### Variabile `KitchenAbvGr`

```{r}
case$KitchenAbvGr <- factor(case$KitchenAbvGr)
display_table(case$KitchenAbvGr, 'Kitchen above grade')
```

Numero cucine sopra il livello del suolo
il 95% delle case ne ha 1 


#### Variabile `KitchenQual`

```{r}
case$KitchenQual <- factor(case$KitchenQual, levels = c('Ex', 'Fa', 'Gd', 'TA', 'Po'))
display_table(case$KitchenQual, titolo = 'Kitchen quality')
```

Qualità delle cucine.
Il 50% delle cucine è a un livello Average e il 40% a un livelo good


#### Variabile `TotRmsAbvGrd`

```{r}
display_summary_and_var(case$TotRmsAbvGrd)
rbind(tot = table(case$TotRmsAbvGrd), prop = prop.table(table(case$TotRmsAbvGrd)))
boxplot(case$TotRmsAbvGrd)
```

Totale stanze above grade, non include i bagni
Il 28% ha 6 stanze


#### Variabile `Functional`

```{r}
case$Functional <- factor(case$Functional)
display_table(case$Functional, titolo = 'home functionality')
```

Home functionality
Il 93% delle case presenta typical functionality.



#### Variabile `Fireplaces`

```{r}
case$Fireplaces <- factor(case$Fireplaces)
display_table(case$Fireplaces, titolo = 'Fireplaces')
```

Il 47% delle case ha 0, il 44% ha 1


#### Variabile `FireplaceQu`

```{r}
case$FireplaceQu <- factor(case$FireplaceQu)
display_table(case$FireplaceQu, titolo = 'fireplace quality')
```

Qualità dei fire places
Il 41% ha una qualità average, il 49% ha una qualità good


#### Variabile `GarageType`

```{r}
case$GarageType <- factor(case$GarageType)
display_table(case$GarageType, titolo = 'Garage type')
```

Posizione garage
Il 63% ha il garage affiancato alla casa


#### Variabile `GarageFinish`

```{r}
case$GarageFinish <- factor(replace(case$GarageFinish, is.na(case$MSSubClass), "Non Presente"), levels = c('Fin', 'RFn', 'Unf', 'NA'))
display_table(case$GarageFinish, titolo = 'Garage finish')
```

Indica lo stato del garage
Il 43% delle case ha il garage non finito


#### Variabile `GarageYrBlt`

```{r}
hist(case$GarageYrBlt, probability = T,breaks= c(5*0:28)+1870,  main = 'anno costruzione garage')
abline(v = median(case$GarageYrBlt, na.rm = T),lwd = 1, col = "red")
abline(v = mean(case$GarageYrBlt, na.rm = T),lwd = 1)
```

Indica l'anno di costruzione del garage
Si nota un calo tra il 1980 e il 1990 e un picco nei primi anni del 2000


#### Variabile `GarageFinis`

```{r}
display_table(case$GarageFinis, "finitura interna del garage")
```

GarageFinis è una variabile categoriale che rappresenta la finitura interna del garage
si nota che la maggior parte dei garage nel campione è di tipo Unfinished che rappresenta il 43%


#### Variabile `GarageCars`

```{r}
display_summary_and_var(case$GarageCars)
hist(case$GarageCars, main = "Distribuzione di GarageCars", xlab = "Numero di auto nel garage")
boxplot(case$GarageCars, main = "Boxplot di GarageCars", ylab = "Numero di auto nel garage", horizontal = T)
```

La variabile GarageCars rappresenta il numero di auto che possono essere alloggiate nel garage.
Il boxplot mostra che la maggior parte delle case ha uno o due posti auto nel garage, con poche eccezioni che hanno più di due posti auto.
L'istogramma mostra una distribuzione simile, con una concentrazione intorno ai valori bassi e qualche outlier con valori più alti.
L'analisi della skewness suggerisce una leggera coda a destra nella distribuzione, indicando una maggior concentrazione di case con un numero inferiore di posti auto nel garage.


#### Variabile `GarageArea`

```{r}
display_summary_and_var(case$GarageArea)
hist(case$GarageArea, main = "Distribuzione di GarageArea", xlab = "Area del garage in piedi quadrati")
boxplot(case$GarageArea, main = "Boxplot di GarageArea", ylab = "Area del garage in piedi quadrati", horizontal = T)
```

La variabile GarageArea rappresenta l'area del garage in piedi quadrati.
Il boxplot mostra una vasta gamma di aree del garage, con alcune case che hanno garage molto grandi rispetto alla media.
L'istogramma e la densità dei dati indicano una distribuzione asimmetrica, con una coda a destra e un picco intorno alle aree più basse.
Ciò suggerisce che la maggior parte delle case ha garage di dimensioni moderate, ma ci sono alcune case con garage molto grandi.


#### Variabile `GarageQual`

```{r}
display_table(case$GarageQual, "GarageQual")
```

La variabile GarageQual rappresenta la qualità del garage.
Il barplot mostra la distribuzione delle diverse categorie di qualità del garage.
La maggior parte delle case ha una qualità media o tipica del garage, con poche eccezioni che hanno una qualità eccellente o scarsa.


#### Variabile `GarageCond`

```{r}
display_table(case$GarageCond, "GarageCond")
```

La variabile GarageCond rappresenta le condizioni del garage.
Il barplot mostra la distribuzione delle diverse categorie di condizioni del garage.
La maggior parte delle case ha condizioni medie o tipiche del garage, con poche eccezioni che hanno condizioni eccellenti o pessime.


#### Variabile `PavedDrive`

```{r}
display_table(case$PavedDrive, "PavedDrive")
```

La variabile PavedDrive indica se la via di accesso è pavimentata.
Il barplot mostra la distribuzione delle diverse categorie di tipi di via di accesso.
La maggior parte delle case ha una via di accesso pavimentata, con poche eccezioni che hanno un accesso parzialmente pavimentato o non pavimentato.


#### Variabile `WoodDeckSF`

```{r}
display_summary_and_var(case$WoodDeckSF)
hist(case$WoodDeckSF, main = "Distribuzione di WoodDeckSF", xlab = "Area del deck in legno in piedi quadrati")
boxplot(case$WoodDeckSF, main = "Boxplot di WoodDeckSF", ylab = "Area del deck in legno in piedi quadrati", horizontal = T)
```

La variabile WoodDeckSF rappresenta l'area del deck in legno in piedi quadrati.
Il boxplot mostra una vasta gamma di dimensioni del deck in legno, con una concentrazione intorno ai valori bassi e alcuni outlier con dimensioni più grandi.
L'istogramma e la densità dei dati indicano una distribuzione asimmetrica, con una coda a destra e un picco intorno alle dimensioni più basse.
Questo suggerisce che la maggior parte delle case ha deck in legno di dimensioni moderate, ma ci sono alcune case con deck molto grandi.
L'analisi della skewness mostra una leggera coda a destra nella distribuzione, indicando una maggiore concentrazione di case con dimensioni più basse del deck in legno.


#### Variabile `OpenPorchSF`

```{r}
display_summary_and_var(case$OpenPorchSF)
hist(case$OpenPorchSF, main = "Distribuzione di OpenPorchSF", xlab = "Area del portico aperto in piedi quadrati")
boxplot(case$OpenPorchSF, main = "Boxplot di OpenPorchSF", ylab = "Area del portico aperto in piedi quadrati", horizontal = T)

```

La variabile OpenPorchSF rappresenta l'area del portico aperto in piedi quadrati.
Il boxplot mostra una vasta gamma di dimensioni del portico aperto, con una concentrazione intorno ai valori bassi e alcuni outlier con dimensioni più grandi.
L'istogramma e la densità dei dati indicano una distribuzione asimmetrica, con una coda a destra e un picco intorno alle dimensioni più basse.
Questo suggerisce che la maggior parte delle case ha portici aperti di dimensioni moderate, ma ci sono alcune case con portici molto grandi.
L'analisi della skewness mostra una coda a destra nella distribuzione, indicando una maggiore concentrazione di case con dimensioni più basse del portico aperto.


#### Variabile `EnclosedPorch`

```{r}
display_summary_and_var(case$EnclosedPorch)
hist(case$EnclosedPorch, main = "Distribuzione di EnclosedPorch", xlab = "Area del portico chiuso in piedi quadrati")
boxplot(case$EnclosedPorch, main = "Boxplot di EnclosedPorch", ylab = "Area del portico chiuso in piedi quadrati", horizontal = T)
```

La variabile EnclosedPorch rappresenta l'area del portico chiuso in piedi quadrati.
Il boxplot mostra una vasta gamma di dimensioni del portico chiuso, con una concentrazione intorno ai valori bassi e alcuni outlier con dimensioni più grandi.
L'istogramma e la densità dei dati indicano una distribuzione asimmetrica, con una coda a destra e un picco intorno alle dimensioni più basse.
Questo suggerisce che la maggior parte delle case ha portici chiusi di dimensioni moderate, ma ci sono alcune case con portici molto grandi.
L'analisi della skewness mostra una coda a destra nella distribuzione, indicando una maggiore concentrazione di case con dimensioni più basse del portico chiuso.


#### Variabile `X3SsnPorch`

```{r}
variabile <- case$X3SsnPorch
display_summary_and_var(case$X3SsnPorch)
hist(case$X3SsnPorch, main = "Distribuzione di 3SsnPorch", xlab = "Area del portico a tre stagioni in piedi quadrati")
boxplot(case$X3SsnPorch, main = "Boxplot di 3SsnPorch", ylab = "Area del portico a tre stagioni in piedi quadrati", horizontal = T)
```

La variabile 3SsnPorch rappresenta l'area del portico a tre stagioni in piedi quadrati.
Il boxplot mostra una vasta gamma di dimensioni del portico a tre stagioni, con una concentrazione intorno ai valori bassi e alcuni outlier con dimensioni più grandi.
L'istogramma e la densità dei dati indicano una distribuzione asimmetrica, con una coda a destra e un picco intorno alle dimensioni più basse.
Questo suggerisce che la maggior parte delle case ha portici a tre stagioni di dimensioni moderate, ma ci sono alcune case con portici molto grandi.
L'analisi della skewness mostra una leggera coda a destra nella distribuzione, indicando una maggiore concentrazione di case con dimensioni più basse del portico a tre stagioni.


#### Variabile `ScreenPorch`

```{r}
variabile <- case$ScreenPorch
display_summary_and_var(case$ScreenPorch)
hist(case$ScreenPorch, main = "Distribuzione di ScreenPorch", xlab = "Area del portico dello schermo in piedi quadrati")
boxplot(case$ScreenPorch, main = "Boxplot di ScreenPorch", ylab = "Area del portico dello schermo in piedi quadrati", horizontal = T)
```

La variabile ScreenPorch rappresenta l'area del portico dello schermo in piedi quadrati.
Il boxplot mostra una vasta gamma di dimensioni del portico dello schermo, con una concentrazione intorno ai valori bassi e alcuni outlier con dimensioni più grandi.
L'istogramma e la densità dei dati indicano una distribuzione asimmetrica, con una coda a destra e un picco intorno alle dimensioni più basse.
Questo suggerisce che la maggior parte delle case ha portici dello schermo di dimensioni moderate, ma ci sono alcune case con portici molto grandi.
L'analisi della skewness mostra una coda a destra nella distribuzione, indicando una maggiore concentrazione di case con dimensioni più basse del portico dello schermo.


#### Variabile `PoolArea`

```{r}
display_summary_and_var(case$PoolArea)
hist(case$PoolArea, main = "Distribuzione di PoolArea", xlab = "Area della piscina in piedi quadrati")
boxplot(case$PoolArea, main = "Boxplot di PoolArea", ylab = "Area della piscina in piedi quadrati", horizontal = T)
```

La variabile PoolArea rappresenta l'area della piscina in piedi quadrati.
Il boxplot mostra una vasta gamma di dimensioni della piscina, con una concentrazione intorno ai valori bassi e alcuni outlier con dimensioni più grandi.
L'istogramma e la densità dei dati indicano una distribuzione asimmetrica, con una coda a destra e un picco intorno alle dimensioni più basse.
Questo suggerisce che la maggior parte delle case ha piscine di dimensioni moderate, ma ci sono alcune case con piscine molto grandi.
L'analisi della skewness mostra una coda a destra nella distribuzione, indicando una maggiore concentrazione di case con dimensioni più basse della piscina.


#### Variabile `PoolQC`

```{r}
display_table(case$PoolQC, "qualità della piscina")
```

La variabile PoolQC rappresenta la qualità della piscina.
Il barplot mostra la distribuzione delle diverse categorie di qualità della piscina.
La maggior parte delle case non ha una piscina, con poche eccezioni che hanno piscine di alta qualità.


#### Variabile `Fence`

```{r}
display_table(case$Fence, "qualità del recinto")
```

La variabile Fence rappresenta la qualità del recinto.
Il barplot mostra la distribuzione delle diverse categorie di qualità del recinto.
La maggior parte delle case non ha un recinto, mentre una piccola parte ha recinti di qualità variabile.


#### Variabile `MiscFeature`

```{r}
display_table(case$MiscFeature, "altre caratteristiche extra")
```

La variabile MiscFeature rappresenta altre caratteristiche extra presenti nelle proprietà.
Il barplot mostra la distribuzione delle diverse categorie di caratteristiche extra.
La maggior parte delle case non ha caratteristiche extra, con poche eccezioni che includono strutture come ripostigli, recinti e altri.


#### Variabile `MiscVal`

```{r}
print(display_summary_and_var(case$MiscVal))
hist(case$MiscVal, main = "Distribuzione di MiscVal", xlab = "Valore delle caratteristiche extra")
boxplot(case$MiscVal, main = "Boxplot di MiscVal", ylab = "Valore delle caratteristiche extra", horizontal = T)
```

La variabile MiscVal rappresenta il valore delle caratteristiche extra.
Il boxplot mostra che la maggior parte delle case ha un valore extra basso, con alcune eccezioni che hanno un valore extra più alto.
L'istogramma e la densità dei dati indicano una distribuzione asimmetrica, con una coda a destra.
Questo suggerisce che la maggior parte delle case ha valori extra di basso valore, ma ci sono alcune case con valori extra molto alti.


#### Variabile `MoSold`

```{r}
display_summary_and_var(case$MoSold)
hist(case$MoSold, main = "Distribuzione di MoSold", xlab = "Mese di vendita")
boxplot(case$MoSold, main = "Boxplot di MoSold", ylab = "Mese di vendita", horizontal = T)
```

La variabile MoSold rappresenta il mese in cui la casa è stata venduta.
Il boxplot mostra che le vendite sono distribuite durante tutto l'anno, con picchi nei mesi di primavera e estate.
L'istogramma mostra che i mesi con il maggior numero di vendite sono giugno, luglio e agosto.
L'analisi della skewness indica una distribuzione abbastanza uniforme delle vendite durante l'anno.


#### Variabile `YrSold`

```{r}
display_summary_and_var(case$YrSold)
hist(case$YrSold, main = "Distribuzione di YrSold", xlab = "Anno di vendita")
boxplot(case$YrSold, main = "Boxplot di YrSold", ylab = "Anno di vendita", horizontal = T)
```

La variabile YrSold rappresenta l'anno in cui la casa è stata venduta.
Il boxplot mostra che le vendite sono distribuite uniformemente tra gli anni presenti nel dataset.
L'istogramma mostra che c'è una leggera diminuzione del numero di vendite negli anni più recenti.
L'analisi della skewness indica una distribuzione relativamente uniforme delle vendite negli anni considerati.


#### Variabile `SaleType`

```{r}
display_table(case$SaleType, "tipo di vendita della casa")
```

La variabile SaleType rappresenta il tipo di vendita della casa.
# Il barplot mostra la distribuzione delle diverse categorie di tipi di vendita.
# La maggior parte delle case è venduta con una vendita normale, con altre categorie come vendita in contanti, vendita con finanziamento, e altre meno comuni.


#### Variabile `SaleCondition`

```{r}
display_table(case$SaleCondition, "condizioni di vendita")
```

La variabile SaleCondition rappresenta le condizioni di vendita della casa.
Il barplot mostra la distribuzione delle diverse categorie di condizioni di vendita.
La maggior parte delle case è venduta in condizioni normali, con altre categorie come vendite anomale, vendite parziali e altre meno comuni.


