---
title: "hw2"
output: word_document
date: "2024-06-01"
---

```{r setup, include=FALSE}
knitr::opts_chunk$set(echo = TRUE)
```
## Librerie necessarie
```{r}
library(moments)
library(ggplot2)
library(dplyr)
```

## Funzioni usate nel progetto
### Funzioni per Analisi Univariata

```{r}
# Funzione per le Variabili Quantitative
display_summary_and_var <- function(variabile){
  c(summary(variabile), 
  var = var(variabile, na.rm = T), 
  sd = sd(variabile, na.rm = T),
  sk = skewness(variabile, na.rm = T))
}

# Funzione per le Variabili Qualitative
display_table <- function(variabile, titolo){
  DistAs <- table(variabile)
  DistRe <- prop.table(table(variabile))
  barplot(prop.table(table(variabile)), main = titolo)
  print(rbind(DistAs, DistRe))
}
```

### Funzioni per Analisi Bivariata

```{r}
# Funzione per le Variabili Quantitative
calcolo_cov_cor <- function (variabile_numerica){
  c(cov = cov(variabile_numerica, case$SalePrice), cor = cor(variabile_numerica, case$SalePrice))}

# Funzione per le Variabili Qualitative
calcola_devianza <- function(numerical_var, categorical_var) {
  # Dataframe temporaneo d'appoggio
  data <- data.frame(numerical_var, categorical_var)
  
  # Media generale
  mean_total <- mean(data$numerical_var, na.rm = T)
  
  # Devianza totale
  devianza_totale <- sum((data$numerical_var - mean_total)^2)
  
  # Calcolo della devianza between
  devianza_tra_gruppi <- 0
  livelli <- levels(data$categorical_var)
  for (livello in livelli) {
    gruppo <- data[data$categorical_var == livello, ]
    n <- nrow(gruppo)
    mean_gruppo <- mean(gruppo$numerical_var, na.rm = T)
    devianza_tra_gruppi <- devianza_tra_gruppi + n * (mean_gruppo - mean_total)^2
  }
  
  # Devianza within
  devianza_entro_gruppi <- 0
  for (livello in livelli) {
    gruppo <- data[data$categorical_var == livello,]
    mean_gruppo <- mean(gruppo$numerical_var, na.rm=T)
    devianza_entro_gruppi <- devianza_entro_gruppi + sum((gruppo$numerical_var - mean_gruppo)^2, na.rm=T)
  }
  
  return(list(devianza_totale = devianza_totale, devianza_tra_gruppi = devianza_tra_gruppi, devianza_entro_gruppi = devianza_entro_gruppi, eta2 = (devianza_tra_gruppi/devianza_totale)))
}
```

## Dataset - House Prices
### Analisi bivariata

```{r}
# Caricamento del dataset (da togliere)
case <- read.csv("train.csv")
```

#### Variabile `MSSubClass`

```{r}
calcola_devianza(case$SalePrice, factor(case$MSSubClass))
ggplot(case, aes(x = factor(MSSubClass), y = SalePrice, fill = factor(MSSubClass))) + geom_violin() + geom_boxplot(width=0.2, alpha=1/5) + guides(fill = FALSE) + stat_summary(fun = mean, geom = "point", shape = 18, size = 1, color = "red") +  geom_hline(yintercept = mean(case$SalePrice), linetype = "dashed", color = "blue") + labs(x = "MSSubClass")
```

Visto che stiamo lavorando con la variabile "SalePrice" come target avremo in generale un valore molto alto per la devianza. La devianza totale è infatti 9.207911e+12 che in questo caso vediamo essere principalmente Devianza "Entro". 
Eta Quadro è infatti 0.246 il che mi conferma che la variazione delle medie tra i gruppi è meno marcata della variazione dei valori nei gruppi stessi.
Il grafico ci mostra infatti che tutte le medie dei gruppi sono vicine alla media generale mentre classi come la "60" e la "20" contengono anche valori di "SalePrice" decisamente elevati.


#### Variabile `MSZoning`

```{r}
calcola_devianza(case$SalePrice, factor(case$MSZoning))
ggplot(case, aes(x = factor(MSZoning), y = SalePrice, fill = factor(MSZoning))) + geom_violin() + geom_boxplot(width=0.2, alpha=1/5) + guides(fill = FALSE) + stat_summary(fun = mean, geom = "point", shape = 18, size = 1, color = "red") +  geom_hline(yintercept = mean(case$SalePrice), linetype = "dashed", color = "blue") + labs(x = "MSZoning")
```

In relazione a "SalePrice" abbiamo quasi esclusivamente devianza "Entro", Eta Quadro è infatti basso.
Questo perché le medie dei gruppi sono tutte vicine a quella generale e per via del fatto che i valori estremi di "RL" incidono molto sul calcolo della devianza essendo esso il gruppo più comune.
Vediamo che il gruppo "C" è quello con la media dei prezzi più bassa e che nessunodi essi supera la media generale. 


#### Variabile `LotFrontage`

```{r}
cor(case$LotFrontage, case$SalePrice, use="complete.obs")
model <- lm(SalePrice ~ LotFrontage, data = case)
summary(model)
ggplot(case, aes(x = LotFrontage, y = SalePrice)) + geom_point(na.rm = T) + geom_smooth(method = "lm", se = FALSE, na.rm = T)
#Senza i valori estremi
Frontage <- case[case$LotFrontage < 200,]
cor(Frontage$LotFrontage, Frontage$SalePrice, use="complete.obs")
model <- lm(SalePrice ~ LotFrontage, data = Frontage)
summary(model)
ggplot(Frontage, aes(x = LotFrontage, y = SalePrice)) + geom_point(na.rm = T) + geom_smooth(method = "lm", se = FALSE, na.rm = T)
```

Con target la variabile "SalePrice" vediamo che il coefficiente di correlazione è 0.3517991, vediamo quindi una correlazione bassa, ma comunque presente, tra le due variabili.
R Quadro è invece molto basso e infatti vediamo una dispersione molto ampia dei punti. 
Anche rimuovendo i valori più estremi la correlazione cambia poco.


#### Variabile `LotArea`

```{r}
cor(case$LotArea, case$SalePrice, use="complete.obs")
model <- lm(SalePrice ~ LotArea, data = case)
summary(model)
ggplot(case, aes(x = LotArea, y = SalePrice)) + geom_point() + geom_smooth(method = "lm", se = FALSE) 
#LotArea Senza Valori Estremi:
Area <- case[case$LotArea < 100000,]
cor(Area$LotArea, Area$SalePrice, use="complete.obs")
model <- lm(SalePrice ~ LotArea, data = Area)
summary(model)
ggplot(Area, aes(x = LotArea, y = SalePrice)) + geom_point() + geom_smooth(method = "lm", se = FALSE)
```

La correlazione lineare con "SalePrice" è positiva ma bassa ed R Quadro pure ha un valore molto vicino allo zero. 
Rimuovendo i valori di "LotArea" maggiori di 100000 vediamo che la correlazione sale di quasi 0.10 . C'è quindi una correlazione lineare molto più marcata una volta rimossi i 4 dati più estremi. 
Questa è un osservazione importante perché, anche se il numero di queste osservazioni non è elevato, ci si aspetterebbe che abitazioni con Aree sopra i 100000 metri quadrati fossero estremamente più costose rispetto alle altre.


#### Variabile `Street`

```{r}
calcola_devianza(case$SalePrice, factor(case$Street))
ggplot(case, aes(x = factor(Street), y = SalePrice, fill = factor(Street))) + geom_violin() + geom_boxplot(width=0.2, alpha=1/5) + guides(fill = FALSE) + stat_summary(fun = mean, geom = "point", shape = 18, size = 1, color = "red") +  geom_hline(yintercept = mean(case$SalePrice), linetype = "dashed", color = "blue") + labs(x = "Street")
```

Visto che il tipo "Grvl" corrisponde a sole 6 osservazioni, questo pesa molto poco sulla devianza che infatti è quasi solamente composta di devianza "Entro".
L'indice Eta Quadro è infatti uguale a 0.001683915 (la devianza "tra" è inferiore allo 0.2% di quella totale). 


#### Variabile `Alley`

```{r}
Alley_F <- factor(replace(case$Alley, is.na(case$Alley), "Non Presente"))
calcola_devianza(case$SalePrice, Alley_F)
ggplot(case, aes(x = Alley_F, y = SalePrice, fill = Alley_F)) + geom_violin() + geom_boxplot(width=0.2, alpha=1/5) + guides(fill = FALSE) + stat_summary(fun = mean, geom = "point", shape = 18, size = 1, color = "red") +  geom_hline(yintercept = mean(case$SalePrice), linetype = "dashed", color = "blue") + labs(x = "Alley")
```

Come per la variabile precedente, abbiamo un gruppo drasticamente più numeroso rispetto gli altri.
La devianza è quindi principalmente composta dalla devianza "Entro" ed Eta Quadro è infatti 0.02040754. Si nota che tutti i valori più elevati di "SalePrice" si trovano all'interno del gruppo "Non Presente".


#### Variabile `LotShape`

```{r}
calcola_devianza(case$SalePrice, factor(case$LotShape))
ggplot(case, aes(x = ordered(factor(LotShape),levels = c("Reg","IR1","IR2","IR3")), y = SalePrice, fill = factor(LotShape))) + geom_violin() + geom_boxplot(width=0.2, alpha=1/5) + guides(fill = FALSE) + stat_summary(fun = mean, geom = "point", shape = 18, size = 1, color = "red") +  geom_hline(yintercept = mean(case$SalePrice), linetype = "dashed", color = "blue") + labs(x = "LotShape")
```

Anche in questo caso la devianza "Tra" è decisamente inferiore rispetto alla "Entro".
Eta quadro e infatti 0.07637571. In questo caso il valore basso della deviazione "Tra" è dovuto al fatto che i 4 gruppi possiedono tutti medie molto vicine a quella generale.


#### Variabile `LandContour`

```{r}
calcola_devianza(case$SalePrice, factor(case$LandContour))
ggplot(case, aes(x = ordered(factor(LandContour),levels = c("Low","Lvl","Bnk","HLS")), y = SalePrice, fill = factor(LandContour))) + geom_violin() + geom_boxplot(width=0.2, alpha=1/5) + guides(fill = FALSE) + stat_summary(fun = mean, geom = "point", shape = 18, size = 1, color = "red") +  geom_hline(yintercept = mean(case$SalePrice), linetype = "dashed", color = "blue") + labs(x = "LandContour")
```

La devianza "Tra" è ancora molto bassa con Eta quadro uguale 0.02579409. 
Anche se il gruppo "Lvl" non comprendesse 90% delle osservazioni, tutte le medie dei gruppi sono molto vicine a quella generale. 
I gruppi hanno range di valori simili fatta eccezione di "Lvl" che possiede anche quelli più estremi.


#### Variabile `Utilities`

```{r}
calcola_devianza(case$SalePrice, factor(case$Utilities))
ggplot(case, aes(x = factor(Utilities), y = SalePrice, fill = factor(Utilities))) + geom_violin() + geom_boxplot(width=0.2, alpha=1/5) + guides(fill = FALSE) + stat_summary(fun = mean, geom = "point", shape = 18, size = 1, color = "red") +  geom_hline(yintercept = mean(case$SalePrice), linetype = "dashed", color = "blue") + labs(x = "Utilities")
```

Il valore della devianza "Tra" è estremamente minore di quella "Entro" ed infatti Eta Quadro è uguale a solo 0.0002048991. 
L'unico valore del gruppo NoSeWa è inoltre molto vicino alla media generale.


#### Variabile `LotConfig`

```{r}
calcola_devianza(case$SalePrice, factor(case$LotConfig))
ggplot(case, aes(x = ordered(factor(LotConfig), levels = c("Inside","Corner","CulDSac","FR2","FR3")), y = SalePrice, fill = factor(LotConfig))) + geom_violin() + geom_boxplot(width=0.2, alpha=1/5) + guides(fill = FALSE) + stat_summary(fun = mean, geom = "point", shape = 18, size = 1, color = "red") +  geom_hline(yintercept = mean(case$SalePrice), linetype = "dashed", color = "blue") + labs(x = "LotConfig")
```

Un alto caso in cui il valore di Eta Quadro è estremamente basso. 
I gruppi hanno infatti medie molto vicine a quella generale e anche range simili.


#### Variabile `LandSlope`

```{r}
calcola_devianza(case$SalePrice, factor(case$LandSlope))
ggplot(case, aes(x = factor(LandSlope), y = SalePrice, fill = factor(LandSlope))) + geom_violin() + geom_boxplot(width=0.2, alpha=1/5) + guides(fill = FALSE) + stat_summary(fun = mean, geom = "point", shape = 18, size = 1, color = "red") +  geom_hline(yintercept = mean(case$SalePrice), linetype = "dashed", color = "blue") + labs(x = "LandSlope")
```

Come in molti casi precedenti la devianza "Entro" è estremamente alta essendo il gruppo "Gtl" disproporzionalmente numeroso. 
Inoltre, anche le medie di "Mod" e "Sev" sono vicine alla media generale. 
I valori più alti della variabile prezzo sono presenti nel gruppo "Gtl"


#### Variabile `Neighborhood`

```{r}
calcola_devianza(case$SalePrice, factor(case$Neighborhood))
ggplot(case, aes(x = factor(Neighborhood), y = SalePrice, fill = factor(Neighborhood))) + geom_violin() + geom_boxplot(width=0.2, alpha=1/5) + guides(fill = FALSE) + stat_summary(fun = mean, geom = "point", shape = 18, size = 1, color = "red") +  geom_hline(yintercept = mean(case$SalePrice), linetype = "dashed", color = "blue") + labs(x = "Neighborhood")
```

In questo caso Eta Quadro è uguale a 0.545575 e infatti la devianza di tipo "Tra"è quella prevalente.
Si può vedere, infatti, che ci sono molti gruppi la cui media è decisamente distante da quella generale.
Con questa variabile in particolare, il sapere a che gruppo appartiene una certa abitazione può aiutarci a prevedere quale sarà il suo prezzo. 
Proprietà situate in NoRidge, NridgHt o StoneBr sono, come si può vedere dal grafico, molto più care rispetto la media generale mentre quelle situate in Blueste, MeadowV, BrDale, NPkVill e IDOTRR sono sotto di essa. 
Bisogna però fare attenzione perché queste 5 hanno un sample size molto basso.


#### Variabile `Condition1`

```{r}
calcola_devianza(case$SalePrice, factor(case$Condition1))
ggplot(case, aes(x = factor(Condition1), y = SalePrice, fill = factor(Condition1))) + geom_violin() + geom_boxplot(width=0.2, alpha=1/5) + guides(fill = FALSE) + stat_summary(fun = mean, geom = "point", shape = 18, size = 1, color = "red") +  geom_hline(yintercept = mean(case$SalePrice), linetype = "dashed", color = "blue") + labs(x = "Condition1")
```

Eta Quadro è molto basso in questo caso, infatti il gruppo "Norm" influisce 
sproporzionalmente di più sulla devianza rispetto gli altri. Tutti i gruppi hanno
comunque una media molto vicina a quella generale, il che contribuisce anche 
questo a tenere bassa da devianza "Tra" e quindi anche Eta Quadro.


#### Variabile `Condition2`

```{r}
calcola_devianza(case$SalePrice, factor(case$Condition2))
ggplot(case, aes(x = factor(Condition2), y = SalePrice, fill = factor(Condition2))) + geom_violin() + geom_boxplot(width=0.2, alpha=1/5) + guides(fill = FALSE) + stat_summary(fun = mean, geom = "point", shape = 18, size = 1, color = "red") +  geom_hline(yintercept = mean(case$SalePrice), linetype = "dashed", color = "blue") + labs(x = "Condition2")
```

Eta Quadro è anche qui molto basso ed essendo tutti i gruppi diversi da "Norm" formati da al 6 proprietà, non abbiamo una sample size abbastanza grande per fare previsioni sul comportamento della variabile "SalePrice" al variare di "Condition2".


#### Variabile `BldgType`

```{r}
calcola_devianza(case$SalePrice, factor(case$BldgType))
ggplot(case, aes(x = factor(BldgType), y = SalePrice, fill = factor(BldgType))) + geom_violin() + geom_boxplot(width=0.2, alpha=1/5) + guides(fill = FALSE) + stat_summary(fun = mean, geom = "point", shape = 18, size = 1, color = "red") +  geom_hline(yintercept = mean(case$SalePrice), linetype = "dashed", color = "blue") + labs(x = "BldgType")
```

Eta Quadro è 0.03453403, infatti la devianza "Entro" è quella prevalente. 
Vediamo che le medie di tutti i gruppi sono vicine a quella generale e che l'unico gruppo con valori che si discostano tanto dalla media è "1Fam".

#### Variabile `HouseStyle`

```{r}
calcola_devianza(case$SalePrice, factor(case$HouseStyle))
ggplot(case, aes(x = ordered(factor(HouseStyle), levels = c("1Story","1.5Fin","1.5Unf","2Story","2.5Fin","2.5Unf","SFoyer","SLvl")), y = SalePrice, fill = factor(HouseStyle))) + geom_violin() + geom_boxplot(width=0.2, alpha=1/5) + guides(fill = FALSE) + stat_summary(fun = mean, geom = "point", shape = 18, size = 1, color = "red") +  geom_hline(yintercept = mean(case$SalePrice), linetype = "dashed", color = "blue") + labs(x = "HouseStyle")
```

Eta Quadro, uguale a 0.08631263, è molto basso. 
Tutte le medie sono infatti molto vicine a quella generale anche se la presenza di ulteriori piani ad un edificio farebbe pensare ad una correlazione stretta con l'aumento di "SalePrice"


#### Variabile `OverallQual`

```{r}
calcola_devianza(case$SalePrice, factor(case$OverallQual))
ggplot(case, aes(x = factor(OverallQual), y = SalePrice, fill = factor(OverallQual))) + geom_violin() + geom_boxplot(width=0.2, alpha=1/5) + guides(fill = FALSE) + stat_summary(fun = mean, geom = "point", shape = 18, size = 1, color = "red") +  geom_hline(yintercept = mean(case$SalePrice), linetype = "dashed", color = "blue") + labs(x = "OverallQual")
```

Per l'analisi bivariata la consideriamo come una Variabile Qualitativa.
Abbiamo Eta Quadro uguale a 0.6841813, il che denota una prevalenza di devianza "Tra".
Si vede infatti come all'aumentare del valore di "OverallQual" la variabile "SalePrice" salga.
Volendo comunque usare la correlazione lineare con questa variabile, vediamo che essa arriva a 0.7909816, ovvero è presente una forte correlazione tra le due variabili.


#### Variabile `OverallCond`

```{r}
calcola_devianza(case$SalePrice, factor(case$OverallCond))
ggplot(case, aes(x = factor(OverallCond), y = SalePrice, fill = factor(OverallCond))) + geom_violin() + geom_boxplot(width=0.2, alpha=1/5) + guides(fill = FALSE) + stat_summary(fun = mean, geom = "point", shape = 18, size = 1, color = "red") +  geom_hline(yintercept = mean(case$SalePrice), linetype = "dashed", color = "blue") + labs(x = "OverallCond")
```

Dalla Devianza vediamo che quella principale è quella di tipo "Entro", Eta Quadro è infatti basso a 0.1253901.
Si vede che le medie dei gruppi sono tutte vicine a quella generale con i gruppi "5" e "6" quelli con i valori più estremi.


#### Variabile `YearBuilt`

```{r}
cor(case$YearBuilt, case$SalePrice, use="complete.obs")
model <- lm(SalePrice ~ YearBuilt, data = case)
summary(model)
ggplot(case, aes(x = YearBuilt, y = SalePrice)) + geom_point() + geom_smooth(method = "lm", se = FALSE)
```

Il coefficiente di correlazione in questo caso è uguale a 0.5228973, il che denota una discreta correlazione tra le due variabili. 
R Quadro ha un valore di 0.2729 che mi indica una dispersione dei punti ampia intorno alla mia retta di regressione.


#### Variabile `YearRemodAdd`

```{r}
calcolo_cov_cor(case$YearRemodAdd)
model <- lm(SalePrice ~ YearRemodAdd, data = case)
summary(model)
ggplot(case, aes(x = YearRemodAdd, y = SalePrice)) + geom_point() + geom_smooth(method = "lm", se = FALSE)
```

Il coefficiente di correlazione lineare è circa 0.5, il che denota una buona correlazione tra le 2 variabili. Dal modello di regressione lineare osserviamo un valore di R^2 pari a circa 0.26 che mi indica una dispersione ampia dei valori intorno alla retta di regressione.


#### Variabile `RoofStyle`

```{r}
case$RoofStyle <- factor(case$RoofStyle)
calcola_devianza(case$SalePrice, case$RoofStyle)
ggplot(case, aes(x = as.factor(RoofStyle), y = SalePrice)) + geom_boxplot() + theme(axis.text.x = element_text(angle = 90, hjust = 1))
```

Si nota che la devianza within ha un valore molto elevato, dovuta soprattuto alle classi Gabel e Hip che hanno dei valori outlier. 
Le case con i prezzi più alti appartengono alle due classi sopracitate, ma la variabile RoofStyle comunque non sembra influenzare il prezzo delle case in quanto la media dei prezzi di ogni classe è comunque allineata.


#### Variabile `RoofMatl`

```{r}
case$RoofMatl <- factor(case$RoofMatl, levels = c("Roll", "ClyTile", "CompShg", "Tar&Grv", "Metal", "Membran", "WdShake", "WdShngl"))
calcola_devianza(case$SalePrice, case$RoofMatl)
ggplot(case, aes(x = as.factor(RoofMatl), y = SalePrice)) + geom_boxplot() + theme(axis.text.x = element_text(angle = 90, hjust = 1))
ggplot(case, aes(x = as.factor(RoofMatl), y = SalePrice)) + geom_violin() + theme(axis.text.x = element_text(angle = 90, hjust = 1))
```

Si nota che la devianza within ha un valore molto elevato, dovuta soprattuto alla classa CompShg che ha numerosi valori outlier. L'andamento dei prezzi medi delle case sembrano seguire l'ordine dei factor, tuttavia, come si evince dal grafico a violino, si hanno pochi dati per alcune classe di variabili. In particolare per Roll, ClyTile, Metal e Membran la variabile RoofMatl non sembra influenzare il prezzo delle case in quanto il valore di ETA^2 è comunque basso


#### Variabile `Exterior1st`

```{r}
case$Exterior1st <- factor(case$Exterior1st)
calcola_devianza(case$SalePrice, case$Exterior1st)
ggplot(case, aes(x = as.factor(Exterior1st), y = SalePrice)) + geom_boxplot() + theme(axis.text.x = element_text(angle = 90, hjust = 1))
```

Le varianze within e between hanno valori elevati, e la ETA^2 ha un valore di circa 0.15. Di conseguenza c'è una bassa correlazione tra la variabile Exterior1st e il prezzo.


#### Variabile `Exterior2nd`

```{r}
case$Exterior2nd <- factor(case$Exterior2nd)
calcola_devianza(case$SalePrice, case$Exterior2nd)
ggplot(case, aes(x = as.factor(Exterior2nd), y = SalePrice)) + geom_boxplot() + theme(axis.text.x = element_text(angle = 90, hjust = 1))
```

Le varianze within e between hanno valori elevati, e la ETA^2 ha un valore di circa 0.15 .
Di conseguenza, c'è una bassa correlazione tra la variabile Exterior1st e il prezzo.


#### Variabile `MasVnrType`

```{r}
case$MasVnrType <- factor(case$MasVnrType)
calcola_devianza(case$SalePrice, case$MasVnrType)
ggplot(case, aes(x = as.factor(MasVnrType), y = SalePrice)) + geom_boxplot() + stat_summary(fun = mean, geom = "point", shape = 18, size = 1, color = "red")
ggplot(case, aes(x = as.factor(MasVnrType), y = SalePrice)) + geom_violin()
``` 

Il valore di ETA^2 è di circa 0.19 che mostra una leggera correlazione tra il prezzo e MasVnrType.
In particolare, in media le case rifinite in Stone e in BrickFace hanno un prezzo più alto.


#### Variabile `MasVnrArea`

```{r}
cor(case$MasVnrArea, case$SalePrice, use = "complete.obs")
model <- lm(SalePrice ~ MasVnrArea, data = subset(case, MasVnrArea != 0), na.action = "na.omit")
summary(model)
ggplot(case, aes(x = MasVnrArea, y = SalePrice)) + geom_point() + geom_smooth(method = "lm", se = FALSE)
ggplot(data = subset(case, MasVnrArea != 0), aes(x = MasVnrArea, y = SalePrice)) + geom_point() + geom_smooth(method = "lm", se = FALSE)
```

Si nota che la correlazione è di circa 0.48.
La variabile MasVnrArea quindi  influenza debolmente il prezzo delle case, come si può vedere dal grafico.


#### Variabile `ExterQual`

```{r}
case$ExterQual <- factor(case$ExterQual, levels = c("Fa","TA","Gd","Ex"))
calcola_devianza(case$SalePrice, case$ExterQual)
ggplot(case, aes(x = as.factor(ExterQual), y = SalePrice, fill = as.factor(ExterQual))) + geom_violin() + geom_boxplot(width=0.3, alpha=1/5) + scale_fill_brewer(palette = "RdYlGn") + guides(fill = FALSE)
```

La variabile ExterQual influenza fortemente il prezzo di una casa. Si può infatti notare che il rapporto tra la la devianza between e la devianza totale è di 0.48 .
Come si vede anche dal grafico più la finitura esterna è di qualità e più il prezzo della casa sale.


#### Variabile `ExterCond`

```{r}
case$ExterCond <- factor(case$ExterCond, levels = c("Po","Fa","TA","Gd","Ex"))
calcola_devianza(case$SalePrice, case$ExterCond)
ggplot(case, aes(x = as.factor(ExterCond), y = SalePrice, fill = as.factor(ExterCond))) + geom_violin() + geom_boxplot(width=0.3, alpha=1/5)  + scale_fill_brewer(palette = "RdYlGn") + guides(fill = FALSE)
```

La variabile ExterCond influenza debolmente il prezzo.
Il valore di ETA^2 è di 0.02 infatti dal grafico si evince che le classi Average/typical e Good contengono numerosi valori outlier, con un prezzo più alto della media.


#### Variabile `Foundation`

```{r}
case$Foundation <- factor(case$Foundation, levels = c("Slab","Stone","BrkTil","CBlock","Wood","PConc"))
calcola_devianza(case$SalePrice, case$Foundation)
ggplot(case, aes(x = as.factor(Foundation), y = SalePrice, fill = as.factor(Foundation))) + geom_violin() + geom_boxplot(width=0.3, alpha=1/5) + guides(fill = FALSE) + stat_summary(fun = mean, geom = "point", shape = 18, size = 2, color = "black")
```

Il tipo di fondamenta influenza moderatamente il prezzo delle case.
Infatti, le case con le fondamenta in Poured Contrete hanno in media il prezzo più alto e, anche in assoluto, le case con il prezzo più alto hanno le fondamenta in Poured Contrete.
Tuttavia BrkTil e CBlock contengono alcuni valori outlier di conseguenza il valore di ETA^2 non è elevatissimo.


#### Variabile `BsmtQual`

```{r}
case$BsmtQual <- factor(case$BsmtQual, levels = c("Fa","TA","Gd","Ex"))
calcola_devianza(case$SalePrice, case$BsmtQual)
ggplot(case, aes(x = as.factor(BsmtQual), y = SalePrice, fill = as.factor(BsmtQual))) + geom_violin() + geom_boxplot(width=0.3, alpha=1/5) + scale_fill_brewer(palette = "RdYlGn") + guides(fill = FALSE) + stat_summary(fun = mean, geom = "point", shape = 18, size = 2, color = "black")
```

Si nota una forte correlazione tra la qualità del seminterrato e il prezzo delle case. 
Il rapporto tra la devianza tra i gruppi e la Devianza Totale è vicina al 45% che è dimostrato dal grafico in cui si vede che la media dei prezzi delle case con la qualità del seminterrato Fair è la più bassa mentre la media dei prezzi delle case con la qualità del seminterrato Excellent è la più alta.


#### Variabile `BsmtCond`

```{r}
case$BsmtCond <- factor(case$BsmtCond, levels = c("Po","Fa","TA","Gd"))
calcola_devianza(case$SalePrice, case$BsmtCond)
ggplot(case, aes(x = as.factor(BsmtCond), y = SalePrice, fill = as.factor(BsmtCond))) + geom_violin() + scale_fill_brewer(palette = "RdYlGn") + guides(fill = FALSE) + stat_summary(fun = mean, geom = "point", shape = 18, size = 2, color = "black")
```

La correlazione tra la condizione del seminterrato e la variabile "SalePrice", a casusa di numerosi valori outlier presenti nella classe Average/Typical
e per il fatto che la devianza within è molto elevata, è bassa.
Infatti, la devianza between è molto minore rispetto alla devianza totale.


#### Variabile `BsmtExposure`

```{r}
case$BsmtExposure <- factor(case$BsmtExposure, levels = c("No", "Mn", "Av", "Gd"))
calcola_devianza(case$SalePrice, case$BsmtExposure)
ggplot(case, aes(x = as.factor(BsmtExposure), y = SalePrice, fill = as.factor(BsmtExposure))) + geom_violin() + geom_boxplot(width=0.3, alpha=1/5) + scale_fill_brewer(palette = "RdYlGn") + guides(fill = FALSE) + stat_summary(fun = mean, geom = "point", shape = 18, size = 2, color = "black")
```

L'influenza con la variabile BsmtExposure è bassa, infatti le medie dei vari gruppi sono piuttosto vicine tra loro.
Tuttavia, in parte si osserva che le case con una buona esposizione hanno un prezzo medio leggermente maggiore rispetto alle altre.


#### Variabile `BsmtFinType1`

```{r}
case$BsmtFinType1 <- factor(case$BsmtFinType1, levels = c("Unf", "LwQ", "Rec", "BLQ", "ALQ", "GLQ"))
calcola_devianza(case$SalePrice, case$BsmtFinType1)
ggplot(case, aes(x = as.factor(BsmtFinType1), y = SalePrice, fill = as.factor(BsmtFinType1))) + geom_violin() + geom_boxplot(width=0.3, alpha=1/5) + scale_fill_brewer(palette = "RdYlGn") + guides(fill = FALSE) + stat_summary(fun = mean, geom = "point", shape = 18, size = 2, color = "black")
```

Dal grafico si nota che le medie e le mediane di ogni classe sono tutte sullo stesso livello.
Questo indica un basso valore di varianza between, infatti il rapporto con la varianza totale è di 0.1925976   .
Questo a sua volta indica una bassa influenza della variabile BsmtFinType1 sui prezzi delle case.


#### Variabile `BsmtFinSF1`

```{r}
cor(case$BsmtFinSF1, case$SalePrice, use = "complete.obs")
model <- lm(SalePrice ~ BsmtFinSF1, data = case, na.action = "na.omit")
model <- lm(SalePrice ~ BsmtFinSF1, data = subset(case, BsmtFinSF1 != 0), na.action = "na.omit")
summary(model)
ggplot(case, aes(x = BsmtFinSF1, y = SalePrice), ) + geom_point() + geom_smooth(method = "lm") + xlim(0,2500)
ggplot(data = subset(case, BsmtFinSF1 != 0), aes(x = BsmtFinSF1, y = SalePrice), ) + geom_point() + geom_smooth(method = "lm") + xlim(0,2500)
```

La correlazione delle due variabili è di 0.39 e come si nota dal grafico la il modello non ha una un'ottima accuratezza.
La variabile BsmtFinSF1 quindi, non influenza pesantemente il prezzo delle case.


#### Variabile `BsmtFinType2`

```{r}
case$BsmtFinType2 <- factor(case$BsmtFinType2, levels = c("Unf", "LwQ", "Rec", "BLQ", "ALQ", "GLQ"))
calcola_devianza(case$SalePrice, case$BsmtFinType2)
ggplot(case, aes(x = as.factor(BsmtFinType2), y = SalePrice, fill = as.factor(BsmtFinType2))) + geom_violin() + geom_boxplot(width=0.3, alpha=1/5) + scale_fill_brewer(palette = "RdYlGn") + guides(fill = FALSE) + stat_summary(fun = mean, geom = "point", shape = 18, size = 2, color = "black")
```

Le due variabili non sono correlate infatti un grande numero di case, anche con prezzi elevati, hanno il seminterrato incompleto. 
Questo si può notare anche dal valore di ETA^2 che è molto basso (0.009452351) dovuto alla codevianza between molto bassa.


#### Variabile `BsmtFinSF2`

```{r}
cor(case$BsmtFinSF2, case$SalePrice, use = "complete.obs")
model <- lm(SalePrice ~ BsmtFinSF2, data = case, na.action = "na.omit")
model <- lm(SalePrice ~ BsmtFinSF2, data = subset(case, BsmtFinSF2 != 0), na.action = "na.omit")
summary(model)
ggplot(case, aes(x = BsmtFinSF2, y = SalePrice), ) + geom_point() + geom_smooth(method = "lm", se = FALSE)
ggplot(data = subset(case, BsmtFinSF2 != 0), aes(x = BsmtFinSF2, y = SalePrice), ) + geom_point() + geom_smooth(method = "lm", se = FALSE)
```

Essendo questa variabile la superficie della finitura descritta alla variabile precedente, anche qui non c'è nessuna relazione tra le due variabili, il valore della correlazione è di -0.11% : molto prossima allo zero.


#### Variabile `BsmtUnfSF`

```{r}
cor(case$BsmtUnfSF, case$SalePrice, use = "complete.obs")
model <- lm(SalePrice ~ BsmtUnfSF, data = case, na.action = "na.omit")
model <- lm(SalePrice ~ BsmtUnfSF, data = subset(case, BsmtUnfSF != 0), na.action = "na.omit")
summary(model)
ggplot(case, aes(x = BsmtUnfSF, y = SalePrice), ) + geom_point() + geom_smooth(method = "lm", se = FALSE)
ggplot(data = subset(case, BsmtUnfSF != 0), aes(x = BsmtUnfSF, y = SalePrice), ) + geom_point() + geom_smooth(method = "lm", se = FALSE)
```

Non si nota una forte correlazione tra la variabile Superficie di seminterrato incompleto e il prezzo dell'abitazione.
La correlazione è del 0.21448 e il valore di R^2 è 0.045 .
Anche escludendo tutti i valori che hanno superficie di seminterrato incompleto pari a zero si nota che il valore di R^2 rimane basso.


#### Variabile `TotalBsmtSF`

```{r}
cor(case$TotalBsmtSF, case$SalePrice, use = "complete.obs")
model <- lm(SalePrice ~ TotalBsmtSF, data = case, na.action = "na.omit")
model <- lm(SalePrice ~ TotalBsmtSF, data = subset(case, TotalBsmtSF != 0), na.action = "na.omit")
summary(model)
ggplot(case, aes(x = TotalBsmtSF, y = SalePrice), ) + geom_point() + geom_smooth(method = "lm", se = FALSE) + xlim(0,3500)
ggplot(data = subset(case, TotalBsmtSF != 0), aes(x = TotalBsmtSF, y = SalePrice), ) + geom_point() + geom_smooth(method = "lm", se = FALSE) + xlim(0,3500)
```

La dipendenza tra la variabile Superficie del seminterrato e la variabile prezzo è evidente.
Il valore della correlazione è di 0.6135806 e dal grafico si nota come all'aumentare della superficie il valore del prezzo tende ad essere più alto.


#### Variabile `Heating`

```{r}
case$Heating <- factor(case$Heating)
calcola_devianza(case$SalePrice, case$Heating)
ggplot(case, aes(x = as.factor(Heating), y = SalePrice, fill = as.factor(Heating))) + geom_violin() + geom_boxplot(width=0.3, alpha=1/5) + guides(fill = FALSE) + stat_summary(fun = mean, geom = "point", shape = 18, size = 2, color = "black")
```

La variabile Heating ha una bassa influenza sulla variabile SalePrice. 
La devianza between ha un valore piuttosto basso, infatti le medie dei vari gruppo sono all'incirca alla stessa altezza.
Si nota poi la presenza di numerosi valori outlier nella categoria GasA.


#### Variabile `HeatingQC`

```{r}
case$HeatingQC <- factor(case$HeatingQC, levels = c("Po","Fa","TA","Gd","Ex"))
calcola_devianza(case$SalePrice, case$HeatingQC)
ggplot(case, aes(x = as.factor(HeatingQC), y = SalePrice, fill = as.factor(HeatingQC))) + geom_violin() + geom_boxplot(width=0.4, alpha=1/5) + scale_fill_brewer(palette = "RdYlGn") + guides(fill = FALSE) + stat_summary(fun = mean, geom = "point", shape = 18, size = 2, color = "black")
```

La qualità dell'impianto di riscaldamento è una variabile che influenza il prezzo di vendita dell'abitazione. Si nota che la categoria Eccellente contiene le case con il prezzo più alto.
